 
-paradigm: adj_os1_comp
 -flex: .ός
  gramm: pos,m,sg,nom
 -flex: .ού.
  gramm: pos,m,sg,gen
 -flex: .ό
  gramm: pos,m,sg,acc
 -flex: .έ
  gramm: pos,m,sg,voc
 -flex: .οί
  gramm: pos,m,pl,nom
 -flex: .ών
  gramm: pos,m,pl,gen
 -flex: .ούς
  gramm: pos,m,pl,acc
 -flex: .ή
  gramm: pos,f,sg,nom
 -flex: .ής
  gramm: pos,f,sg,gen
 -flex: .ή
  gramm: pos,f,sg,acc
 -flex: .ές
  gramm: pos,f,pl,nom
 -flex: .ών
  gramm: pos,f,pl,gen
 -flex: .ές
  gramm: pos,f,pl,acc
 -flex: .ό
  gramm: pos,n,sg,nom
 -flex: .ού
  gramm: pos,n,sg,gen
 -flex: .ό
  gramm: pos,n,sg,acc
 -flex: .ά
  gramm: pos,n,pl,nom
 -flex: .ών
  gramm: pos,n,pl,gen
 -flex: .ά
  gramm: pos,n,pl,acc
 -flex: .ότερος
  gramm: com,m,sg,nom
 -flex: .ότερου
  gramm: com,m,sg,gen
 -flex: .ότερο
  gramm: com,m,sg,acc
 -flex: .ότερε
  gramm: com,m,sg,voc
 -flex: .ότεροι
  gramm: com,m,pl,nom
 -flex: .ότερων
  gramm: com,m,pl,gen
 -flex: .ότερους
  gramm: com,m,pl,acc
 -flex: .ότερη
  gramm: com,f,sg,nom
 -flex: .ότερης
  gramm: com,f,sg,gen
 -flex: .ότερη
  gramm: com,f,sg,acc
 -flex: .ότερες
  gramm: com,f,pl,nom
 -flex: .ότερων
  gramm: com,f,pl,gen
 -flex: .ότερες
  gramm: com,f,pl,acc
 -flex: .ότερο
  gramm: com,n,sg,nom
 -flex: .ότερου
  gramm: com,n,sg,gen
 -flex: .ότερο
  gramm: com,n,sg,acc
 -flex: .ότερα
  gramm: com,n,pl,nom
 -flex: .ότερων
  gramm: com,n,pl,gen
 -flex: .ότερα
  gramm: com,n,pl,acc
 -flex: .ότατος
  gramm: sup,m,sg,nom
 -flex: .ότατου
  gramm: sup,m,sg,gen
 -flex: .ότατο
  gramm: sup,m,sg,acc
 -flex: .ότατε
  gramm: sup,m,sg,voc
 -flex: .ότατοι
  gramm: sup,m,pl,nom
 -flex: .ότατων
  gramm: sup,m,pl,gen
 -flex: .ότατους
  gramm: sup,m,pl,acc
 -flex: .ότατη
  gramm: sup,f,sg,nom
 -flex: .ότατης
  gramm: sup,f,sg,gen
 -flex: .ότατη
  gramm: sup,f,sg,acc
 -flex: .ότατες
  gramm: sup,f,pl,nom
 -flex: .ότατων
  gramm: sup,f,pl,gen
 -flex: .ότατες
  gramm: sup,f,pl,acc
 -flex: .ότατο
  gramm: sup,n,sg,nom
 -flex: .ότατου
  gramm: sup,n,sg,gen
 -flex: .ότατο
  gramm: sup,n,sg,acc
 -flex: .ότατα
  gramm: sup,n,pl,nom
 -flex: .ότατων
  gramm: sup,n,pl,gen
 -flex: .ότατα
  gramm: sup,n,pl,acc

-paradigm: adj_os2_comp
 -flex: <0>.ος
  gramm: pos,m,sg,nom
 -flex: <0>.ου
  gramm: pos,m,sg,gen
 -flex: <0>.ο//<0>.ον
  gramm: pos,m,sg,acc
 -flex: <0>.ε
  gramm: pos,m,sg,voc
 -flex: <0>.οι
  gramm: pos,m,pl,nom
 -flex: <0>.ων
  gramm: pos,m,pl,gen
 -flex: <0>.ους
  gramm: pos,m,pl,acc
 -flex: <0>.α
  gramm: pos,f,sg,nom
 -flex: <0>.ας
  gramm: pos,f,sg,gen
 -flex: <0>.α//<0>.αν
  gramm: pos,f,sg,acc
 -flex: <0>.ες
  gramm: pos,f,pl,nom
 -flex: <0>.ων
  gramm: pos,f,pl,gen
 -flex: <0>.ες
  gramm: pos,f,pl,acc
 -flex: <0>.ο//<0>.ον
  gramm: pos,n,sg,nom
 -flex: <0>.ου
  gramm: pos,n,sg,gen
 -flex: <0>.ο//<0>.ον
  gramm: pos,n,sg,acc
 -flex: <0>.α
  gramm: pos,n,pl,nom
 -flex: <0>.ων
  gramm: pos,n,pl,gen
 -flex: <0>.α
  gramm: pos,n,pl,acc
 -flex: <1>.ότερος
  gramm: com,m,sg,nom
 -flex: <1>.ότερου
  gramm: com,m,sg,gen
 -flex: <1>.ότερο//<1>.ότερον
  gramm: com,m,sg,acc
 -flex: <1>.ότερε
  gramm: com,m,sg,voc
 -flex: <1>.ότεροι
  gramm: com,m,pl,nom
 -flex: <1>.ότερων
  gramm: com,m,pl,gen
 -flex: <1>.ότερους
  gramm: com,m,pl,acc
 -flex: <1>.ότερη
  gramm: com,f,sg,nom
 -flex: <1>.ότερης
  gramm: com,f,sg,gen
 -flex: <1>.ότερη//<1>.ότερην
  gramm: com,f,sg,acc
 -flex: <1>.ότερες
  gramm: com,f,pl,nom
 -flex: <1>.ότερων
  gramm: com,f,pl,gen
 -flex: <1>.ότερες
  gramm: com,f,pl,acc
 -flex: <1>.ότερο//<1>.ότερον
  gramm: com,n,sg,nom
 -flex: <1>.ότερου
  gramm: com,n,sg,gen
 -flex: <1>.ότερο//<1>.ότερον
  gramm: com,n,sg,acc
 -flex: <1>.ότερα
  gramm: com,n,pl,nom
 -flex: <1>.ότερων
  gramm: com,n,pl,gen
 -flex: <1>.ότερα
  gramm: com,n,pl,acc
 -flex: <1>.ότατος
  gramm: sup,m,sg,nom
 -flex: <1>.ότατου
  gramm: sup,m,sg,gen
 -flex: <1>.ότατο//<1>.ότατον
  gramm: sup,m,sg,acc
 -flex: <1>.ότατε
  gramm: sup,m,sg,voc
 -flex: <1>.ότατοι
  gramm: sup,m,pl,nom
 -flex: <1>.ότατων
  gramm: sup,m,pl,gen
 -flex: <1>.ότατους
  gramm: sup,m,pl,acc
 -flex: <1>.ότατη
  gramm: sup,f,sg,nom
 -flex: <1>.ότατης
  gramm: sup,f,sg,gen
 -flex: <1>.ότατη//<1>.ότατην
  gramm: sup,f,sg,acc
 -flex: <1>.ότατες
  gramm: sup,f,pl,nom
 -flex: <1>.ότατων
  gramm: sup,f,pl,gen
 -flex: <1>.ότατες
  gramm: sup,f,pl,acc
 -flex: <1>.ότατο//<1>.ότατον
  gramm: sup,n,sg,nom
 -flex: <1>.ότατου
  gramm: sup,n,sg,gen
 -flex: <1>.ότατο//<1>.ότατον
  gramm: sup,n,sg,acc
 -flex: <1>.ότατα
  gramm: sup,n,pl,nom
 -flex: <1>.ότατων
  gramm: sup,n,pl,gen
 -flex: <1>.ότατα
  gramm: sup,n,pl,acc

-paradigm: adj_os3_comp
 -flex: <0>.ος
  gramm: pos,m,sg,nom
 -flex: <0>.ου
  gramm: pos,m,sg,gen
 -flex: <0>.ο//<0>.ον
  gramm: pos,m,sg,acc
 -flex: <0>.ε
  gramm: pos,m,sg,voc
 -flex: <0>.οι
  gramm: pos,m,pl,nom
 -flex: <0>.ων
  gramm: pos,m,pl,gen
 -flex: <0>.ους
  gramm: pos,m,pl,acc
 -flex: <0>.η
  gramm: pos,f,sg,nom
 -flex: <0>.ης
  gramm: pos,f,sg,gen
 -flex: <0>.η//<0>.ην
  gramm: pos,f,sg,acc
 -flex: <0>.ες
  gramm: pos,f,pl,nom
 -flex: <0>.ων
  gramm: pos,f,pl,gen
 -flex: <0>.ες
  gramm: pos,f,pl,acc
 -flex: <0>.ο//<0>.ον
  gramm: pos,n,sg,nom
 -flex: <0>.ου
  gramm: pos,n,sg,gen
 -flex: <0>.ο//<0>.ον
  gramm: pos,n,sg,acc
 -flex: <0>.α
  gramm: pos,n,pl,nom
 -flex: <0>.ων
  gramm: pos,n,pl,gen
 -flex: <0>.α
  gramm: pos,n,pl,acc
 -flex: <1>.ότερος
  gramm: com,m,sg,nom
 -flex: <1>.ότερου
  gramm: com,m,sg,gen
 -flex: <1>.ότερο//<1>.ότερον
  gramm: com,m,sg,acc
 -flex: <1>.ότερε
  gramm: com,m,sg,voc
 -flex: <1>.ότεροι
  gramm: com,m,pl,nom
 -flex: <1>.ότερων
  gramm: com,m,pl,gen
 -flex: <1>.ότερους
  gramm: com,m,pl,acc
 -flex: <1>.ότερη
  gramm: com,f,sg,nom
 -flex: <1>.ότερης
  gramm: com,f,sg,gen
 -flex: <1>.ότερη//<1>.ότερην
  gramm: com,f,sg,acc
 -flex: <1>.ότερες
  gramm: com,f,pl,nom
 -flex: <1>.ότερων
  gramm: com,f,pl,gen
 -flex: <1>.ότερες
  gramm: com,f,pl,acc
 -flex: <1>.ότερο//<1>.ότερον
  gramm: com,n,sg,nom
 -flex: <1>.ότερου
  gramm: com,n,sg,gen
 -flex: <1>.ότερο//<1>.ότερον
  gramm: com,n,sg,acc
 -flex: <1>.ότερα
  gramm: com,n,pl,nom
 -flex: <1>.ότερων
  gramm: com,n,pl,gen
 -flex: <1>.ότερα
  gramm: com,n,pl,acc
 -flex: <1>.ότατος
  gramm: sup,m,sg,nom
 -flex: <1>.ότατου
  gramm: sup,m,sg,gen
 -flex: <1>.ότατο//<1>.ότατον
  gramm: sup,m,sg,acc
 -flex: <1>.ότατε
  gramm: sup,m,sg,voc
 -flex: <1>.ότατοι
  gramm: sup,m,pl,nom
 -flex: <1>.ότατων
  gramm: sup,m,pl,gen
 -flex: <1>.ότατους
  gramm: sup,m,pl,acc
 -flex: <1>.ότατη
  gramm: sup,f,sg,nom
 -flex: <1>.ότατης
  gramm: sup,f,sg,gen
 -flex: <1>.ότατη//<1>.ότατην
  gramm: sup,f,sg,acc
 -flex: <1>.ότατες
  gramm: sup,f,pl,nom
 -flex: <1>.ότατων
  gramm: sup,f,pl,gen
 -flex: <1>.ότατες
  gramm: sup,f,pl,acc
 -flex: <1>.ότατο//<1>.ότατον
  gramm: sup,n,sg,nom
 -flex: <1>.ότατου
  gramm: sup,n,sg,gen
 -flex: <1>.ότατο//<1>.ότατον
  gramm: sup,n,sg,acc
 -flex: <1>.ότατα
  gramm: sup,n,pl,nom
 -flex: <1>.ότατων
  gramm: sup,n,pl,gen
 -flex: <1>.ότατα
  gramm: sup,n,pl,acc

-paradigm: adj_os3
 -flex: .ος
  gramm: pos,m,sg,nom
 -flex: .ου
  gramm: pos,m,sg,gen
 -flex: .ο//.ον
  gramm: pos,m,sg,acc
 -flex: .ε
  gramm: pos,m,sg,voc
 -flex: .οι
  gramm: pos,m,pl,nom
 -flex: .ων
  gramm: pos,m,pl,gen
 -flex: .ους
  gramm: pos,m,pl,acc
 -flex: .η
  gramm: pos,f,sg,nom
 -flex: .ης
  gramm: pos,f,sg,gen
 -flex: .η//.ην
  gramm: pos,f,sg,acc
 -flex: .ες
  gramm: pos,f,pl,nom
 -flex: .ων
  gramm: pos,f,pl,gen
 -flex: .ες
  gramm: pos,f,pl,acc
 -flex: .ο//.ον
  gramm: pos,n,sg,nom
 -flex: .ου
  gramm: pos,n,sg,gen
 -flex: .ο//.ον
  gramm: pos,n,sg,acc
 -flex: .α
  gramm: pos,n,pl,nom
 -flex: .ων
  gramm: pos,n,pl,gen
 -flex: .α
  gramm: pos,n,pl,acc

-paradigm: adj_os4_comp
 -flex: .ός
  gramm: pos,m,sg,nom
 -flex: .ού
  gramm: pos,m,sg,gen
 -flex: .ό//.όν
  gramm: pos,m,sg,acc
 -flex: .έ
  gramm: pos,m,sg,voc
 -flex: .οί
  gramm: pos,m,pl,nom
 -flex: .ών
  gramm: pos,m,pl,gen
 -flex: .ούς
  gramm: pos,m,pl,acc
 -flex: .ιά
  gramm: pos,f,sg,nom
 -flex: .ιάς
  gramm: pos,f,sg,gen
 -flex: .ιά
  gramm: pos,f,sg,acc
 -flex: .ές
  gramm: pos,f,pl,nom
 -flex: .ών
  gramm: pos,f,pl,gen
 -flex: .ές
  gramm: pos,f,pl,acc
 -flex: .ό//.όν
  gramm: pos,n,sg,nom
 -flex: .ού
  gramm: pos,n,sg,gen
 -flex: .ό//.όν
  gramm: pos,n,sg,acc
 -flex: .ά
  gramm: pos,n,pl,nom
 -flex: .ών
  gramm: pos,n,pl,gen
 -flex: .ά
  gramm: pos,n,pl,acc
 -flex: .ύτερος
  gramm: com,m,sg,nom
 -flex: .ύτερου
  gramm: com,m,sg,gen
 -flex: .ύτερο
  gramm: com,m,sg,acc
 -flex: .ύτερε
  gramm: com,m,sg,voc
 -flex: .ύτεροι
  gramm: com,m,pl,nom
 -flex: .ύτερων
  gramm: com,m,pl,gen
 -flex: .ύτερους
  gramm: com,m,pl,acc
 -flex: .ύτερη
  gramm: com,f,sg,nom
 -flex: .ύτερης
  gramm: com,f,sg,gen
 -flex: .ύτερη
  gramm: com,f,sg,acc
 -flex: .ύτερες
  gramm: com,f,pl,nom
 -flex: .ύτερων
  gramm: com,f,pl,gen
 -flex: .ύτερες
  gramm: com,f,pl,acc
 -flex: .ύτερο
  gramm: com,n,sg,nom
 -flex: .ύτερου
  gramm: com,n,sg,gen
 -flex: .ύτερο
  gramm: com,n,sg,acc
 -flex: .ύτερα
  gramm: com,n,pl,nom
 -flex: .ύτερων
  gramm: com,n,pl,gen
 -flex: .ύτερα
  gramm: com,n,pl,acc
 -flex: .ύτατος
  gramm: sup,m,sg,nom
 -flex: .ύτατου
  gramm: sup,m,sg,gen
 -flex: .ύτατο
  gramm: sup,m,sg,acc
 -flex: .ύτατε
  gramm: sup,m,sg,voc
 -flex: .ύτατοι
  gramm: sup,m,pl,nom
 -flex: .ύτατων
  gramm: sup,m,pl,gen
 -flex: .ύτατους
  gramm: sup,m,pl,acc
 -flex: .ύτατη
  gramm: sup,f,sg,nom
 -flex: .ύτατης
  gramm: sup,f,sg,gen
 -flex: .ύτατη
  gramm: sup,f,sg,acc
 -flex: .ύτατες
  gramm: sup,f,pl,nom
 -flex: .ύτατων
  gramm: sup,f,pl,gen
 -flex: .ύτατες
  gramm: sup,f,pl,acc
 -flex: .ύτατο
  gramm: sup,n,sg,nom
 -flex: .ύτατου
  gramm: sup,n,sg,gen
 -flex: .ύτατο
  gramm: sup,n,sg,acc
 -flex: .ύτατα
  gramm: sup,n,pl,nom
 -flex: .ύτατων
  gramm: sup,n,pl,gen
 -flex: .ύτατα
  gramm: sup,n,pl,acc

-paradigm: adj_os5_comp
 -flex: <0>.ος
  gramm: pos,m,sg,nom
 -flex: <0>.ου
  gramm: pos,m,sg,gen
 -flex: <0>.ο
  gramm: pos,m,sg,acc
 -flex: <0>.ε
  gramm: pos,m,sg,voc
 -flex: <0>.οι
  gramm: pos,m,pl,nom
 -flex: <0>.ων
  gramm: pos,m,pl,gen
 -flex: <0>.ους
  gramm: pos,m,pl,acc
 -flex: <0>.ος
  gramm: pos,f,sg,nom
 -flex: <0>.ου
  gramm: pos,f,sg,gen
 -flex: <0>.ο
  gramm: pos,f,sg,acc
 -flex: <0>.ε
  gramm: pos,f,sg,voc
 -flex: <0>.οι
  gramm: pos,f,pl,nom
 -flex: <0>.ων
  gramm: pos,f,pl,gen
 -flex: <0>.ους
  gramm: pos,f,pl,acc
 -flex: <0>.ο
  gramm: pos,n,sg,nom
 -flex: <0>.ου
  gramm: pos,n,sg,gen
 -flex: <0>.ο
  gramm: pos,n,sg,acc
 -flex: <0>.α
  gramm: pos,n,pl,nom
 -flex: <0>.ων
  gramm: pos,n,pl,gen
 -flex: <0>.α
  gramm: pos,n,pl,acc
 -flex: <1>.ότερος
  gramm: com,m,sg,nom
 -flex: <1>.ότερου
  gramm: com,m,sg,gen
 -flex: <1>.ότερο
  gramm: com,m,sg,acc
 -flex: <1>.ότερε
  gramm: com,m,sg,voc
 -flex: <1>.ότεροι
  gramm: com,m,pl,nom
 -flex: <1>.ότερων
  gramm: com,m,pl,gen
 -flex: <1>.ότερους
  gramm: com,m,pl,acc
 -flex: <1>.ότερη
  gramm: com,f,sg,nom
 -flex: <1>.ότερης
  gramm: com,f,sg,gen
 -flex: <1>.ότερη
  gramm: com,f,sg,acc
 -flex: <1>.ότερες
  gramm: com,f,pl,nom
 -flex: <1>.ότερων
  gramm: com,f,pl,gen
 -flex: <1>.ότερες
  gramm: com,f,pl,acc
 -flex: <1>.ότερο
  gramm: com,n,sg,nom
 -flex: <1>.ότερου
  gramm: com,n,sg,gen
 -flex: <1>.ότερο
  gramm: com,n,sg,acc
 -flex: <1>.ότερα
  gramm: com,n,pl,nom
 -flex: <1>.ότερων
  gramm: com,n,pl,gen
 -flex: <1>.ότερα
  gramm: com,n,pl,acc
 -flex: <1>.ότατος
  gramm: sup,m,sg,nom
 -flex: <1>.ότατου
  gramm: sup,m,sg,gen
 -flex: <1>.ότατο
  gramm: sup,m,sg,acc
 -flex: <1>.ότατε
  gramm: sup,m,sg,voc
 -flex: <1>.ότατοι
  gramm: sup,m,pl,nom
 -flex: <1>.ότατων
  gramm: sup,m,pl,gen
 -flex: <1>.ότατους
  gramm: sup,m,pl,acc
 -flex: <1>.ότατη
  gramm: sup,f,sg,nom
 -flex: <1>.ότατης
  gramm: sup,f,sg,gen
 -flex: <1>.ότατη
  gramm: sup,f,sg,acc
 -flex: <1>.ότατες
  gramm: sup,f,pl,nom
 -flex: <1>.ότατων
  gramm: sup,f,pl,gen
 -flex: <1>.ότατες
  gramm: sup,f,pl,acc
 -flex: <1>.ότατο
  gramm: sup,n,sg,nom
 -flex: <1>.ότατου
  gramm: sup,n,sg,gen
 -flex: <1>.ότατο
  gramm: sup,n,sg,acc
 -flex: <1>.ότατα
  gramm: sup,n,pl,nom
 -flex: <1>.ότατων
  gramm: sup,n,pl,gen
 -flex: <1>.ότατα
  gramm: sup,n,pl,acc

-paradigm: adj_os6_comp
 -flex: .ός
  gramm: pos,m,sg,nom
 -flex: .ού
  gramm: pos,m,sg,gen
 -flex: .ό
  gramm: pos,m,sg,acc
 -flex: .έ
  gramm: pos,m,sg,voc
 -flex: .οί
  gramm: pos,m,pl,nom
 -flex: .ών
  gramm: pos,m,pl,gen
 -flex: .ούς
  gramm: pos,m,pl,acc
 -flex: .ά
  gramm: pos,f,sg,nom
 -flex: .άς
  gramm: pos,f,sg,gen
 -flex: .ά
  gramm: pos,f,sg,acc
 -flex: .ές
  gramm: pos,f,pl,nom
 -flex: .ών
  gramm: pos,f,pl,gen
 -flex: .ές
  gramm: pos,f,pl,acc
 -flex: .ό
  gramm: pos,n,sg,nom
 -flex: .ού
  gramm: pos,n,sg,gen
 -flex: .ό
  gramm: pos,n,sg,acc
 -flex: .ά
  gramm: pos,n,pl,nom
 -flex: .ών
  gramm: pos,n,pl,gen
 -flex: .ά
  gramm: pos,n,pl,acc
 -flex: .ότερος
  gramm: com,m,sg,nom
 -flex: .ότερου
  gramm: com,m,sg,gen
 -flex: .ότερο
  gramm: com,m,sg,acc
 -flex: .ότερε
  gramm: com,m,sg,voc
 -flex: .ότεροι
  gramm: com,m,pl,nom
 -flex: .ότερων
  gramm: com,m,pl,gen
 -flex: .ότερους
  gramm: com,m,pl,acc
 -flex: .ότερη
  gramm: com,f,sg,nom
 -flex: .ότερης
  gramm: com,f,sg,gen
 -flex: .ότερη
  gramm: com,f,sg,acc
 -flex: .ότερες
  gramm: com,f,pl,nom
 -flex: .ότερων
  gramm: com,f,pl,gen
 -flex: .ότερες
  gramm: com,f,pl,acc
 -flex: .ότερο
  gramm: com,n,sg,nom
 -flex: .ότερου
  gramm: com,n,sg,gen
 -flex: .ότερο
  gramm: com,n,sg,acc
 -flex: .ότερα
  gramm: com,n,pl,nom
 -flex: .ότερων
  gramm: com,n,pl,gen
 -flex: .ότερα
  gramm: com,n,pl,acc
 -flex: .ότατος
  gramm: sup,m,sg,nom
 -flex: .ότατου
  gramm: sup,m,sg,gen
 -flex: .ότατο
  gramm: sup,m,sg,acc
 -flex: .ότατε
  gramm: sup,m,sg,voc
 -flex: .ότατοι
  gramm: sup,m,pl,nom
 -flex: .ότατων
  gramm: sup,m,pl,gen
 -flex: .ότατους
  gramm: sup,m,pl,acc
 -flex: .ότατη
  gramm: sup,f,sg,nom
 -flex: .ότατης
  gramm: sup,f,sg,gen
 -flex: .ότατη
  gramm: sup,f,sg,acc
 -flex: .ότατες
  gramm: sup,f,pl,nom
 -flex: .ότατων
  gramm: sup,f,pl,gen
 -flex: .ότατες
  gramm: sup,f,pl,acc
 -flex: .ότατο
  gramm: sup,n,sg,nom
 -flex: .ότατου
  gramm: sup,n,sg,gen
 -flex: .ότατο
  gramm: sup,n,sg,acc
 -flex: .ότατα
  gramm: sup,n,pl,nom
 -flex: .ότατων
  gramm: sup,n,pl,gen
 -flex: .ότατα
  gramm: sup,n,pl,acc

-paradigm: adj_os7_comp
 -flex: .ός
  gramm: pos,m,sg,nom
 -flex: .ού
  gramm: pos,m,sg,gen
 -flex: .ό
  gramm: pos,m,sg,acc
 -flex: .έ
  gramm: pos,m,sg,voc
 -flex: .οί
  gramm: pos,m,pl,nom
 -flex: .ών
  gramm: pos,m,pl,gen
 -flex: .ούς
  gramm: pos,m,pl,acc
 -flex: .ός
  gramm: pos,f,sg,nom
 -flex: .ού
  gramm: pos,f,sg,gen
 -flex: .ό
  gramm: pos,f,sg,acc
 -flex: .έ
  gramm: pos,f,sg,voc
 -flex: .οί
  gramm: pos,f,pl,nom
 -flex: .ών
  gramm: pos,f,pl,gen
 -flex: .ούς
  gramm: pos,f,pl,acc
 -flex: .ό
  gramm: pos,n,sg,nom
 -flex: .ού
  gramm: pos,n,sg,gen
 -flex: .ό
  gramm: pos,n,sg,acc
 -flex: .ά
  gramm: pos,n,pl,nom
 -flex: .ών
  gramm: pos,n,pl,gen
 -flex: .ά
  gramm: pos,n,pl,acc
 -flex: .ότερος
  gramm: com,m,sg,nom
 -flex: .ότερου
  gramm: com,m,sg,gen
 -flex: .ότερο
  gramm: com,m,sg,acc
 -flex: .ότερε
  gramm: com,m,sg,voc
 -flex: .ότεροι
  gramm: com,m,pl,nom
 -flex: .ότερων
  gramm: com,m,pl,gen
 -flex: .ότερους
  gramm: com,m,pl,acc
 -flex: .ότερη
  gramm: com,f,sg,nom
 -flex: .ότερης
  gramm: com,f,sg,gen
 -flex: .ότερη
  gramm: com,f,sg,acc
 -flex: .ότερες
  gramm: com,f,pl,nom
 -flex: .ότερων
  gramm: com,f,pl,gen
 -flex: .ότερες
  gramm: com,f,pl,acc
 -flex: .ότερο
  gramm: com,n,sg,nom
 -flex: .ότερου
  gramm: com,n,sg,gen
 -flex: .ότερο
  gramm: com,n,sg,acc
 -flex: .ότερα
  gramm: com,n,pl,nom
 -flex: .ότερων
  gramm: com,n,pl,gen
 -flex: .ότερα
  gramm: com,n,pl,acc
 -flex: .ότατος
  gramm: sup,m,sg,nom
 -flex: .ότατου
  gramm: sup,m,sg,gen
 -flex: .ότατο
  gramm: sup,m,sg,acc
 -flex: .ότατε
  gramm: sup,m,sg,voc
 -flex: .ότατοι
  gramm: sup,m,pl,nom
 -flex: .ότατων
  gramm: sup,m,pl,gen
 -flex: .ότατους
  gramm: sup,m,pl,acc
 -flex: .ότατη
  gramm: sup,f,sg,nom
 -flex: .ότατης
  gramm: sup,f,sg,gen
 -flex: .ότατη
  gramm: sup,f,sg,acc
 -flex: .ότατες
  gramm: sup,f,pl,nom
 -flex: .ότατων
  gramm: sup,f,pl,gen
 -flex: .ότατες
  gramm: sup,f,pl,acc
 -flex: .ότατο
  gramm: sup,n,sg,nom
 -flex: .ότατου
  gramm: sup,n,sg,gen
 -flex: .ότατο
  gramm: sup,n,sg,acc
 -flex: .ότατα
  gramm: sup,n,pl,nom
 -flex: .ότατων
  gramm: sup,n,pl,gen
 -flex: .ότατα
  gramm: sup,n,pl,acc

-paradigm: adj_os8_comp
 -flex: <0>.ος
  gramm: pos,m,sg,nom
 -flex: <1>.ου//<0>.ου
  gramm: pos,m,sg,gen
 -flex: <0>.ο
  gramm: pos,m,sg,acc
 -flex: <0>.ε
  gramm: pos,m,sg,voc
 -flex: <0>.οι
  gramm: pos,m,pl,nom
 -flex: <1>.ων//<0>.ων
  gramm: pos,m,pl,gen
 -flex: <0>.ους
  gramm: pos,m,pl,acc
 -flex: <0>.α
  gramm: pos,f,sg,nom
 -flex: <0>.ας
  gramm: pos,f,sg,gen
 -flex: <0>.α
  gramm: pos,f,sg,acc
 -flex: <0>.ες
  gramm: pos,f,pl,nom
 -flex: <1>.ων//<0>.ων
  gramm: pos,f,pl,gen
 -flex: <0>.ες
  gramm: pos,f,pl,acc
 -flex: <0>.ο
  gramm: pos,n,sg,nom
 -flex: <0>.ου
  gramm: pos,n,sg,gen
 -flex: <0>.ο
  gramm: pos,n,sg,acc
 -flex: <0>.α
  gramm: pos,n,pl,nom
 -flex: <1>.ων//<0>.ων
  gramm: pos,n,pl,gen
 -flex: <0>.α
  gramm: pos,n,pl,acc
 -flex: <1>.ότερος
  gramm: com,m,sg,nom
 -flex: <1>.ότερου
  gramm: com,m,sg,gen
 -flex: <1>.ότερο
  gramm: com,m,sg,acc
 -flex: <1>.ότερε
  gramm: com,m,sg,voc
 -flex: <1>.ότεροι
  gramm: com,m,pl,nom
 -flex: <1>.ότερων
  gramm: com,m,pl,gen
 -flex: <1>.ότερους
  gramm: com,m,pl,acc
 -flex: <1>.ότερη
  gramm: com,f,sg,nom
 -flex: <1>.ότερης
  gramm: com,f,sg,gen
 -flex: <1>.ότερη
  gramm: com,f,sg,acc
 -flex: <1>.ότερες
  gramm: com,f,pl,nom
 -flex: <1>.ότερων
  gramm: com,f,pl,gen
 -flex: <1>.ότερες
  gramm: com,f,pl,acc
 -flex: <1>.ότερο
  gramm: com,n,sg,nom
 -flex: <1>.ότερου
  gramm: com,n,sg,gen
 -flex: <1>.ότερο
  gramm: com,n,sg,acc
 -flex: <1>.ότερα
  gramm: com,n,pl,nom
 -flex: <1>.ότερων
  gramm: com,n,pl,gen
 -flex: <1>.ότερα
  gramm: com,n,pl,acc
 -flex: <1>.ότατος
  gramm: sup,m,sg,nom
 -flex: <1>.ότατου
  gramm: sup,m,sg,gen
 -flex: <1>.ότατο
  gramm: sup,m,sg,acc
 -flex: <1>.ότατε
  gramm: sup,m,sg,voc
 -flex: <1>.ότατοι
  gramm: sup,m,pl,nom
 -flex: <1>.ότατων
  gramm: sup,m,pl,gen
 -flex: <1>.ότατους
  gramm: sup,m,pl,acc
 -flex: <1>.ότατη
  gramm: sup,f,sg,nom
 -flex: <1>.ότατης
  gramm: sup,f,sg,gen
 -flex: <1>.ότατη
  gramm: sup,f,sg,acc
 -flex: <1>.ότατες
  gramm: sup,f,pl,nom
 -flex: <1>.ότατων
  gramm: sup,f,pl,gen
 -flex: <1>.ότατες
  gramm: sup,f,pl,acc
 -flex: <1>.ότατο
  gramm: sup,n,sg,nom
 -flex: <1>.ότατου
  gramm: sup,n,sg,gen
 -flex: <1>.ότατο
  gramm: sup,n,sg,acc
 -flex: <1>.ότατα
  gramm: sup,n,pl,nom
 -flex: <1>.ότατων
  gramm: sup,n,pl,gen
 -flex: <1>.ότατα
  gramm: sup,n,pl,acc

-paradigm: adj_u1_comp
 -flex: .ύς
  gramm: pos,m,sg,nom
 -flex: .ύ
  gramm: pos,m,sg,gen
 -flex: .ιού
  gramm: pos,m,sg,gen
 -flex: .ύ
  gramm: pos,m,sg,acc
 -flex: .ύ
  gramm: pos,m,sg,voc
 -flex: .ιοί
  gramm: pos,m,pl,nom
 -flex: .ιών
  gramm: pos,m,pl,gen
 -flex: .ιούς
  gramm: pos,m,pl,acc
 -flex: .ιά
  gramm: pos,f,sg,nom
 -flex: .ιάς
  gramm: pos,f,sg,gen
 -flex: .ιά
  gramm: pos,f,sg,acc
 -flex: .ιές
  gramm: pos,f,pl,nom
 -flex: .ιών
  gramm: pos,f,pl,gen
 -flex: .ιές
  gramm: pos,f,pl,acc
 -flex: .ύ
  gramm: pos,n,sg,nom
 -flex: .ίου
  gramm: pos,n,sg,gen
 -flex: .ύ
  gramm: pos,n,sg,gen
 -flex: .ύ
  gramm: pos,n,sg,acc
 -flex: .ιά
  gramm: pos,n,pl,nom
 -flex: .ιών
  gramm: pos,n,pl,gen
 -flex: .ιά
  gramm: pos,n,pl,acc
 -flex: .ύτερος
  gramm: com,m,sg,nom
 -flex: .ύτερου
  gramm: com,m,sg,gen
 -flex: .ύτερο
  gramm: com,m,sg,acc
 -flex: .ύτερε
  gramm: com,m,sg,voc
 -flex: .ύτεροι
  gramm: com,m,pl,nom
 -flex: .ύτερων
  gramm: com,m,pl,gen
 -flex: .ύτερους
  gramm: com,m,pl,acc
 -flex: .ύτερη
  gramm: com,f,sg,nom
 -flex: .ύτερης
  gramm: com,f,sg,gen
 -flex: .ύτερη
  gramm: com,f,sg,acc
 -flex: .ύτερες
  gramm: com,f,pl,nom
 -flex: .ύτερων
  gramm: com,f,pl,gen
 -flex: .ύτερες
  gramm: com,f,pl,acc
 -flex: .ύτερο
  gramm: com,n,sg,nom
 -flex: .ύτερου
  gramm: com,n,sg,gen
 -flex: .ύτερο
  gramm: com,n,sg,acc
 -flex: .ύτερα
  gramm: com,n,pl,nom
 -flex: .ύτερων
  gramm: com,n,pl,gen
 -flex: .ύτερα
  gramm: com,n,pl,acc
 -flex: .ύτατος
  gramm: sup,m,sg,nom
 -flex: .ύτατου
  gramm: sup,m,sg,gen
 -flex: .ύτατο
  gramm: sup,m,sg,acc
 -flex: .ύτατε
  gramm: sup,m,sg,voc
 -flex: .ύτατοι
  gramm: sup,m,pl,nom
 -flex: .ύτατων
  gramm: sup,m,pl,gen
 -flex: .ύτατους
  gramm: sup,m,pl,acc
 -flex: .ύτατη
  gramm: sup,f,sg,nom
 -flex: .ύτατης
  gramm: sup,f,sg,gen
 -flex: .ύτατη
  gramm: sup,f,sg,acc
 -flex: .ύτατες
  gramm: sup,f,pl,nom
 -flex: .ύτατων
  gramm: sup,f,pl,gen
 -flex: .ύτατες
  gramm: sup,f,pl,acc
 -flex: .ύτατο
  gramm: sup,n,sg,nom
 -flex: .ύτατου
  gramm: sup,n,sg,gen
 -flex: .ύτατο
  gramm: sup,n,sg,acc
 -flex: .ύτατα
  gramm: sup,n,pl,nom
 -flex: .ύτατων
  gramm: sup,n,pl,gen
 -flex: .ύτατα
  gramm: sup,n,pl,acc

-paradigm: adj_u2_comp
 -flex: .ύς
  gramm: pos,m,sg,nom
 -flex: .έος
  gramm: pos,m,sg,gen
 -flex: .ιού
  gramm: pos,m,sg,gen
 -flex: .ύ
  gramm: pos,m,sg,voc
 -flex: .είς
  gramm: pos,m,pl,nom
 -flex: .ιοί
  gramm: pos,m,pl,nom
 -flex: .έων
  gramm: pos,m,pl,gen
 -flex: .ιών
  gramm: pos,m,pl,gen
 -flex: .είς
  gramm: pos,m,pl,acc
 -flex: .εία
  gramm: pos,f,sg,nom
 -flex: .είας
  gramm: pos,f,sg,gen
 -flex: .εία
  gramm: pos,f,sg,acc
 -flex: .είς
  gramm: pos,f,pl,nom
 -flex: .έων
  gramm: pos,f,pl,gen
 -flex: .ειών
  gramm: pos,f,pl,gen
 -flex: .είς
  gramm: pos,f,pl,acc
 -flex: .ύ
  gramm: pos,n,sg,nom
 -flex: .έος
  gramm: pos,n,sg,gen
 -flex: .ιού
  gramm: pos,n,sg,gen
 -flex: .ύ
  gramm: pos,n,sg,acc
 -flex: .έα
  gramm: pos,n,pl,nom
 -flex: .ιά
  gramm: pos,n,pl,nom
 -flex: .έων
  gramm: pos,n,pl,gen
 -flex: .έα
  gramm: pos,n,pl,acc
 -flex: .ιά
  gramm: pos,n,pl,acc
 -flex: .ύτερος
  gramm: com,m,sg,nom
 -flex: .ύτερου
  gramm: com,m,sg,gen
 -flex: .ύτερο
  gramm: com,m,sg,acc
 -flex: .ύτερε
  gramm: com,m,sg,voc
 -flex: .ύτεροι
  gramm: com,m,pl,nom
 -flex: .ύτερων
  gramm: com,m,pl,gen
 -flex: .ύτερους
  gramm: com,m,pl,acc
 -flex: .ύτερη
  gramm: com,f,sg,nom
 -flex: .ύτερης
  gramm: com,f,sg,gen
 -flex: .ύτερη
  gramm: com,f,sg,acc
 -flex: .ύτερες
  gramm: com,f,pl,nom
 -flex: .ύτερων
  gramm: com,f,pl,gen
 -flex: .ύτερες
  gramm: com,f,pl,acc
 -flex: .ύτερο
  gramm: com,n,sg,nom
 -flex: .ύτερου
  gramm: com,n,sg,gen
 -flex: .ύτερο
  gramm: com,n,sg,acc
 -flex: .ύτερα
  gramm: com,n,pl,nom
 -flex: .ύτερων
  gramm: com,n,pl,gen
 -flex: .ύτερα
  gramm: com,n,pl,acc
 -flex: .ύτατος
  gramm: sup,m,sg,nom
 -flex: .ύτατου
  gramm: sup,m,sg,gen
 -flex: .ύτατο
  gramm: sup,m,sg,acc
 -flex: .ύτατε
  gramm: sup,m,sg,voc
 -flex: .ύτατοι
  gramm: sup,m,pl,nom
 -flex: .ύτατων
  gramm: sup,m,pl,gen
 -flex: .ύτατους
  gramm: sup,m,pl,acc
 -flex: .ύτατη
  gramm: sup,f,sg,nom
 -flex: .ύτατης
  gramm: sup,f,sg,gen
 -flex: .ύτατη
  gramm: sup,f,sg,acc
 -flex: .ύτατες
  gramm: sup,f,pl,nom
 -flex: .ύτατων
  gramm: sup,f,pl,gen
 -flex: .ύτατες
  gramm: sup,f,pl,acc
 -flex: .ύτατο
  gramm: sup,n,sg,nom
 -flex: .ύτατου
  gramm: sup,n,sg,gen
 -flex: .ύτατο
  gramm: sup,n,sg,acc
 -flex: .ύτατα
  gramm: sup,n,pl,nom
 -flex: .ύτατων
  gramm: sup,n,pl,gen
 -flex: .ύτατα
  gramm: sup,n,pl,acc

-paradigm: adj_u3_comp
 -flex: <0>.υς
  gramm: pos,m,sg,nom
 -flex: <1>.εος//<1>.υος//<1>.ιου
  gramm: pos,m,sg,gen
 -flex: <0>.υ
  gramm: pos,m,sg,voc
 -flex: <0>.εις
  gramm: pos,m,pl,nom
 -flex: <0>.ιοι
  gramm: pos,m,pl,nom
 -flex: <1>.εων//<1>.υων//<1>.ιων
  gramm: pos,m,pl,gen
 -flex: <0>.εις
  gramm: pos,m,pl,acc
 -flex: <0>.εια
  gramm: pos,f,sg,nom
 -flex: <0>.ειας
  gramm: pos,f,sg,gen
 -flex: <0>.εια
  gramm: pos,f,sg,acc
 -flex: <0>.εις
  gramm: pos,f,pl,nom
 -flex: <1>.εων//<1>.ειων
  gramm: pos,f,pl,gen
 -flex: <0>.εις
  gramm: pos,f,pl,acc
 -flex: <0>.υ
  gramm: pos,n,sg,nom
 -flex: <1>.εος//<1>.υος//<1>.ιου
  gramm: pos,n,sg,gen
 -flex: <0>.υ
  gramm: pos,n,sg,acc
 -flex: <0>.εα
  gramm: pos,n,pl,nom
 -flex: <0>.ια
  gramm: pos,n,pl,nom
 -flex: <1>.εων//<1>.υων
  gramm: pos,n,pl,gen
 -flex: <0>.εα
  gramm: pos,n,pl,acc
 -flex: <0>.ια
  gramm: pos,n,pl,acc

-paradigm: adj_h1
 -flex: .ής
  gramm: pos,m,sg,nom
 -flex: .ιού
  gramm: pos,m,sg,gen
 -flex: .ή
  gramm: pos,m,sg,gen
 -flex: .ή
  gramm: pos,m,sg,acc
 -flex: .ή
  gramm: pos,m,sg,voc
 -flex: .ιοί
  gramm: pos,m,pl,nom
 -flex: .ιών
  gramm: pos,m,pl,gen
 -flex: .ιοί
  gramm: pos,m,pl,acc
 -flex: .ιά
  gramm: pos,f,sg,nom
 -flex: .ιάς
  gramm: pos,f,sg,gen
 -flex: .ιά
  gramm: pos,f,sg,acc
 -flex: .ιές
  gramm: pos,f,pl,nom
 -flex: .ιών
  gramm: pos,f,pl,gen
 -flex: .ιές
  gramm: pos,f,pl,acc
 -flex: .ί
  gramm: pos,n,sg,nom
 -flex: .ιού
  gramm: pos,n,sg,gen
 -flex: .ή
  gramm: pos,n,sg,gen
 -flex: .ί
  gramm: pos,n,sg,acc
 -flex: .ιά
  gramm: pos,n,pl,nom
 -flex: .ιών
  gramm: pos,n,pl,gen
 -flex: .ιά
  gramm: pos,n,pl,acc

-paradigm: adj_h2
 -flex: .ης
  gramm: pos,m,sg,nom
 -flex: .η
  gramm: pos,m,sg,gen
 -flex: .η
  gramm: pos,m,sg,acc
 -flex: .η
  gramm: pos,m,sg,voc
 -flex: .ηδες
  gramm: pos,m,pl,nom
 -flex: .ηδων
  gramm: pos,m,pl,gen
 -flex: .ηδες
  gramm: pos,m,pl,acc
 -flex: .α
  gramm: pos,f,sg,nom
 -flex: .ας
  gramm: pos,f,sg,gen
 -flex: .α
  gramm: pos,f,sg,acc
 -flex: .ες
  gramm: pos,f,pl,nom
 -flex: .ες
  gramm: pos,f,pl,acc
 -flex: .ικο
  gramm: pos,n,sg,nom
 -flex: .ικου
  gramm: pos,n,sg,gen
 -flex: .ικο
  gramm: pos,n,sg,acc
 -flex: .ικα
  gramm: pos,n,pl,nom
 -flex: .ικων
  gramm: pos,n,pl,gen
 -flex: .ικα
  gramm: pos,n,pl,acc

-paradigm: adj_h3_comp
 -flex: .ής
  gramm: pos,m,sg,nom
 -flex: .ούς
  gramm: pos,m,sg,gen
 -flex: .ή
  gramm: pos,m,sg,acc
 -flex: .είς
  gramm: pos,m,pl,nom
 -flex: .ών
  gramm: pos,m,pl,gen
 -flex: .είς
  gramm: pos,m,pl,acc
 -flex: .ής
  gramm: pos,f,sg,nom
 -flex: .ούς
  gramm: pos,f,sg,gen
 -flex: .ή
  gramm: pos,f,sg,acc
 -flex: .είς
  gramm: pos,f,pl,nom
 -flex: .ών
  gramm: pos,f,pl,gen
 -flex: .είς
  gramm: pos,f,pl,acc
 -flex: .ές
  gramm: pos,n,sg,nom
 -flex: .ούς
  gramm: pos,n,sg,gen
 -flex: .ές
  gramm: pos,n,sg,acc
 -flex: .ή
  gramm: pos,n,pl,nom
 -flex: .ών
  gramm: pos,n,pl,gen
 -flex: .ή
  gramm: pos,n,pl,acc
 -flex: .έστερος
  gramm: com,m,sg,nom
 -flex: .έστερου
  gramm: com,m,sg,gen
 -flex: .έστερο
  gramm: com,m,sg,acc
 -flex: .έστεροι
  gramm: com,m,pl,nom
 -flex: .έστερων
  gramm: com,m,pl,gen
 -flex: .έστερους
  gramm: com,m,pl,acc
 -flex: .έστερη
  gramm: com,f,sg,nom
 -flex: .έστερης
  gramm: com,f,sg,gen
 -flex: .έστερη
  gramm: com,f,sg,acc
 -flex: .έστερες
  gramm: com,f,pl,nom
 -flex: .έστερων
  gramm: com,f,pl,gen
 -flex: .έστερες
  gramm: com,f,pl,acc
 -flex: .έστερο
  gramm: com,n,sg,nom
 -flex: .έστερου
  gramm: com,n,sg,gen
 -flex: .έστερο
  gramm: com,n,sg,acc
 -flex: .έστερα
  gramm: com,n,pl,nom
 -flex: .έστερων
  gramm: com,n,pl,gen
 -flex: .έστερα
  gramm: com,n,pl,acc
 -flex: .έστατος
  gramm: sup,m,sg,nom
 -flex: .έστατου
  gramm: sup,m,sg,gen
 -flex: .έστατο
  gramm: sup,m,sg,acc
 -flex: .έστατοι
  gramm: sup,m,pl,nom
 -flex: .έστατων
  gramm: sup,m,pl,gen
 -flex: .έστατους
  gramm: sup,m,pl,acc
 -flex: .έστατη
  gramm: sup,f,sg,nom
 -flex: .έστατης
  gramm: sup,f,sg,gen
 -flex: .έστατη
  gramm: sup,f,sg,acc
 -flex: .έστατες
  gramm: sup,f,pl,nom
 -flex: .έστατων
  gramm: sup,f,pl,gen
 -flex: .έστατες
  gramm: sup,f,pl,acc
 -flex: .έστατο
  gramm: sup,n,sg,nom
 -flex: .έστατου
  gramm: sup,n,sg,gen
 -flex: .έστατο
  gramm: sup,n,sg,acc
 -flex: .έστατα
  gramm: sup,n,pl,nom
 -flex: .έστατων
  gramm: sup,n,pl,gen
 -flex: .έστατα
  gramm: sup,n,pl,acc

-paradigm: adj_h4_comp
 -flex: <0>.ης
  gramm: pos,m,sg,nom
 -flex: <0>.ους
  gramm: pos,m,sg,gen
 -flex: <0>.η
  gramm: pos,m,sg,acc
 -flex: <0>.εις
  gramm: pos,m,pl,nom
 -flex: <0>.ων
  gramm: pos,m,pl,gen
 -flex: <0>.εις
  gramm: pos,m,pl,acc
 -flex: <0>.ης
  gramm: pos,f,sg,nom
 -flex: <0>.ους
  gramm: pos,f,sg,gen
 -flex: <0>.η
  gramm: pos,f,sg,acc
 -flex: <0>.εις
  gramm: pos,f,pl,nom
 -flex: <0>.ων
  gramm: pos,f,pl,gen
 -flex: <0>.εις
  gramm: pos,f,pl,acc
 -flex: <2>.ες
  gramm: pos,n,sg,nom
 -flex: <0>.ους
  gramm: pos,n,sg,gen
 -flex: <2>.ες
  gramm: pos,n,sg,acc
 -flex: <0>.η
  gramm: pos,n,pl,nom
 -flex: <0>.ων
  gramm: pos,n,pl,gen
 -flex: <0>.η
  gramm: pos,n,pl,acc
 -flex: <1>.έστερος
  gramm: com,m,sg,nom
 -flex: <1>.έστερου
  gramm: com,m,sg,gen
 -flex: <1>.έστερο
  gramm: com,m,sg,acc
 -flex: <1>.έστεροι
  gramm: com,m,pl,nom
 -flex: <1>.έστερων
  gramm: com,m,pl,gen
 -flex: <1>.έστερους
  gramm: com,m,pl,acc
 -flex: <1>.έστερη
  gramm: com,f,sg,nom
 -flex: <1>.έστερης
  gramm: com,f,sg,gen
 -flex: <1>.έστερη
  gramm: com,f,sg,acc
 -flex: <1>.έστερες
  gramm: com,f,pl,nom
 -flex: <1>.έστερων
  gramm: com,f,pl,gen
 -flex: <1>.έστερες
  gramm: com,f,pl,acc
 -flex: <1>.έστερο
  gramm: com,n,sg,nom
 -flex: <1>.έστερου
  gramm: com,n,sg,gen
 -flex: <1>.έστερο
  gramm: com,n,sg,acc
 -flex: <1>.έστερα
  gramm: com,n,pl,nom
 -flex: <1>.έστερων
  gramm: com,n,pl,gen
 -flex: <1>.έστερα
  gramm: com,n,pl,acc
 -flex: <1>.έστατος
  gramm: sup,m,sg,nom
 -flex: <1>.έστατου
  gramm: sup,m,sg,gen
 -flex: <1>.έστατο
  gramm: sup,m,sg,acc
 -flex: <1>.έστατοι
  gramm: sup,m,pl,nom
 -flex: <1>.έστατων
  gramm: sup,m,pl,gen
 -flex: <1>.έστατους
  gramm: sup,m,pl,acc
 -flex: <1>.έστατη
  gramm: sup,f,sg,nom
 -flex: <1>.έστατης
  gramm: sup,f,sg,gen
 -flex: <1>.έστατη
  gramm: sup,f,sg,acc
 -flex: <1>.έστατες
  gramm: sup,f,pl,nom
 -flex: <1>.έστατων
  gramm: sup,f,pl,gen
 -flex: <1>.έστατες
  gramm: sup,f,pl,acc
 -flex: <1>.έστατο
  gramm: sup,n,sg,nom
 -flex: <1>.έστατου
  gramm: sup,n,sg,gen
 -flex: <1>.έστατο
  gramm: sup,n,sg,acc
 -flex: <1>.έστατα
  gramm: sup,n,pl,nom
 -flex: <1>.έστατων
  gramm: sup,n,pl,gen
 -flex: <1>.έστατα
  gramm: sup,n,pl,acc

-paradigm: adj_h5_comp
 -flex: <0>.ης
  gramm: pos,m,sg,nom
 -flex: <0>.ους
  gramm: pos,m,sg,gen
 -flex: <0>.η
  gramm: pos,m,sg,acc
 -flex: <0>.εις
  gramm: pos,m,pl,nom
 -flex: <0>.ων
  gramm: pos,m,pl,gen
 -flex: <0>.εις
  gramm: pos,m,pl,acc
 -flex: <0>.ης
  gramm: pos,f,sg,nom
 -flex: <0>.ους
  gramm: pos,f,sg,gen
 -flex: <0>.η
  gramm: pos,f,sg,acc
 -flex: <0>.εις
  gramm: pos,f,pl,nom
 -flex: <0>.ων
  gramm: pos,f,pl,gen
 -flex: <0>.εις
  gramm: pos,f,pl,acc
 -flex: <0>.ες
  gramm: pos,n,sg,nom
 -flex: <0>.ους
  gramm: pos,n,sg,gen
 -flex: <0>.ες
  gramm: pos,n,sg,acc
 -flex: <0>.η
  gramm: pos,n,pl,nom
 -flex: <0>.ων
  gramm: pos,n,pl,gen
 -flex: <0>.η
  gramm: pos,n,pl,acc
 -flex: <1>.έστερος
  gramm: com,m,sg,nom
 -flex: <1>.έστερου
  gramm: com,m,sg,gen
 -flex: <1>.έστερο
  gramm: com,m,sg,acc
 -flex: <1>.έστεροι
  gramm: com,m,pl,nom
 -flex: <1>.έστερων
  gramm: com,m,pl,gen
 -flex: <1>.έστερους
  gramm: com,m,pl,acc
 -flex: <1>.έστερη
  gramm: com,f,sg,nom
 -flex: <1>.έστερης
  gramm: com,f,sg,gen
 -flex: <1>.έστερη
  gramm: com,f,sg,acc
 -flex: <1>.έστερες
  gramm: com,f,pl,nom
 -flex: <1>.έστερων
  gramm: com,f,pl,gen
 -flex: <1>.έστερες
  gramm: com,f,pl,acc
 -flex: <1>.έστερο
  gramm: com,n,sg,nom
 -flex: <1>.έστερου
  gramm: com,n,sg,gen
 -flex: <1>.έστερο
  gramm: com,n,sg,acc
 -flex: <1>.έστερα
  gramm: com,n,pl,nom
 -flex: <1>.έστερων
  gramm: com,n,pl,gen
 -flex: <1>.έστερα
  gramm: com,n,pl,acc
 -flex: <1>.έστατος
  gramm: sup,m,sg,nom
 -flex: <1>.έστατου
  gramm: sup,m,sg,gen
 -flex: <1>.έστατο
  gramm: sup,m,sg,acc
 -flex: <1>.έστατοι
  gramm: sup,m,pl,nom
 -flex: <1>.έστατων
  gramm: sup,m,pl,gen
 -flex: <1>.έστατους
  gramm: sup,m,pl,acc
 -flex: <1>.έστατη
  gramm: sup,f,sg,nom
 -flex: <1>.έστατης
  gramm: sup,f,sg,gen
 -flex: <1>.έστατη
  gramm: sup,f,sg,acc
 -flex: <1>.έστατες
  gramm: sup,f,pl,nom
 -flex: <1>.έστατων
  gramm: sup,f,pl,gen
 -flex: <1>.έστατες
  gramm: sup,f,pl,acc
 -flex: <1>.έστατο
  gramm: sup,n,sg,nom
 -flex: <1>.έστατου
  gramm: sup,n,sg,gen
 -flex: <1>.έστατο
  gramm: sup,n,sg,acc
 -flex: <1>.έστατα
  gramm: sup,n,pl,nom
 -flex: <1>.έστατων
  gramm: sup,n,pl,gen
 -flex: <1>.έστατα
  gramm: sup,n,pl,acc

-paradigm: adj_h6_comp
 -flex: <0>.ης
  gramm: pos,m,sg,nom
 -flex: <0>.ους
  gramm: pos,m,sg,gen
 -flex: <0>.η
  gramm: pos,m,sg,acc
 -flex: <0>.εις
  gramm: pos,m,pl,nom
 -flex: <1>.ών
  gramm: pos,m,pl,gen
 -flex: <0>.εις
  gramm: pos,m,pl,acc
 -flex: <0>.ης
  gramm: pos,f,sg,nom
 -flex: <0>.ους
  gramm: pos,f,sg,gen
 -flex: <0>.η
  gramm: pos,f,sg,acc
 -flex: <0>.εις
  gramm: pos,f,pl,nom
 -flex: <1>.ών
  gramm: pos,f,pl,gen
 -flex: <0>.εις
  gramm: pos,f,pl,acc
 -flex: <0>.ες
  gramm: pos,n,sg,nom
 -flex: <0>.ους
  gramm: pos,n,sg,gen
 -flex: <0>.ες
  gramm: pos,n,sg,acc
 -flex: <0>.η
  gramm: pos,n,pl,nom
 -flex: <1>.ών
  gramm: pos,n,pl,gen
 -flex: <0>.η
  gramm: pos,n,pl,acc
 -flex: <1>.έστερος
  gramm: com,m,sg,nom
 -flex: <1>.έστερου
  gramm: com,m,sg,gen
 -flex: <1>.έστερο
  gramm: com,m,sg,acc
 -flex: <1>.έστεροι
  gramm: com,m,pl,nom
 -flex: <1>.έστερων
  gramm: com,m,pl,gen
 -flex: <1>.έστερους
  gramm: com,m,pl,acc
 -flex: <1>.έστερη
  gramm: com,f,sg,nom
 -flex: <1>.έστερης
  gramm: com,f,sg,gen
 -flex: <1>.έστερη
  gramm: com,f,sg,acc
 -flex: <1>.έστερες
  gramm: com,f,pl,nom
 -flex: <1>.έστερων
  gramm: com,f,pl,gen
 -flex: <1>.έστερες
  gramm: com,f,pl,acc
 -flex: <1>.έστερο
  gramm: com,n,sg,nom
 -flex: <1>.έστερου
  gramm: com,n,sg,gen
 -flex: <1>.έστερο
  gramm: com,n,sg,acc
 -flex: <1>.έστερα
  gramm: com,n,pl,nom
 -flex: <1>.έστερων
  gramm: com,n,pl,gen
 -flex: <1>.έστερα
  gramm: com,n,pl,acc
 -flex: <1>.έστατος
  gramm: sup,m,sg,nom
 -flex: <1>.έστατου
  gramm: sup,m,sg,gen
 -flex: <1>.έστατο
  gramm: sup,m,sg,acc
 -flex: <1>.έστατοι
  gramm: sup,m,pl,nom
 -flex: <1>.έστατων
  gramm: sup,m,pl,gen
 -flex: <1>.έστατους
  gramm: sup,m,pl,acc
 -flex: <1>.έστατη
  gramm: sup,f,sg,nom
 -flex: <1>.έστατης
  gramm: sup,f,sg,gen
 -flex: <1>.έστατη
  gramm: sup,f,sg,acc
 -flex: <1>.έστατες
  gramm: sup,f,pl,nom
 -flex: <1>.έστατων
  gramm: sup,f,pl,gen
 -flex: <1>.έστατες
  gramm: sup,f,pl,acc
 -flex: <1>.έστατο
  gramm: sup,n,sg,nom
 -flex: <1>.έστατου
  gramm: sup,n,sg,gen
 -flex: <1>.έστατο
  gramm: sup,n,sg,acc
 -flex: <1>.έστατα
  gramm: sup,n,pl,nom
 -flex: <1>.έστατων
  gramm: sup,n,pl,gen
 -flex: <1>.έστατα
  gramm: sup,n,pl,acc

-paradigm: adj_adiko
 -flex: .άς
  gramm: pos,m,sg,nom
 -flex: .ά
  gramm: pos,m,sg,gen
 -flex: .ά
  gramm: pos,m,sg,acc
 -flex: .ά
  gramm: pos,m,sg,voc
 -flex: .άδες
  gramm: pos,m,pl,nom
 -flex: .άδων
  gramm: pos,m,pl,gen
 -flex: .άδες
  gramm: pos,m,pl,acc
 -flex: .ού
  gramm: pos,f,sg,nom
 -flex: .ούς
  gramm: pos,f,sg,gen
 -flex: .ού
  gramm: pos,f,sg,acc
 -flex: .ούδες
  gramm: pos,f,pl,nom
 -flex: .ούδων
  gramm: pos,f,pl,gen
 -flex: .ούδες
  gramm: pos,f,pl,acc
 -flex: .άδικο
  gramm: pos,n,sg,nom
 -flex: .ούδικο
  gramm: pos,n,sg,nom
 -flex: .άδικου
  gramm: pos,n,sg,gen
 -flex: .ούδικου
  gramm: pos,n,sg,gen
 -flex: .άδικο
  gramm: pos,n,sg,acc
 -flex: .ούδικο
  gramm: pos,n,sg,acc
 -flex: .άδικα
  gramm: pos,n,pl,nom
 -flex: .ούδικα
  gramm: pos,n,pl,nom
 -flex: .άδικων
  gramm: pos,n,pl,gen
 -flex: .ούδικων
  gramm: pos,n,pl,gen
 -flex: .άδικα
  gramm: pos,n,pl,acc
 -flex: .ούδικα
  gramm: pos,n,pl,acc

-paradigm: adj_hdiko
 -flex: .ής
  gramm: pos,m,sg,nom
 -flex: .ή
  gramm: pos,m,sg,gen
 -flex: .ή
  gramm: pos,m,sg,acc
 -flex: .ή
  gramm: pos,m,sg,voc
 -flex: .ήδες
  gramm: pos,m,pl,nom
 -flex: .ήδων
  gramm: pos,m,pl,gen
 -flex: .ήδες
  gramm: pos,m,pl,acc
 -flex: .ού
  gramm: pos,f,sg,nom
 -flex: .ούς
  gramm: pos,f,sg,gen
 -flex: .ού
  gramm: pos,f,sg,acc
 -flex: .ούδες
  gramm: pos,f,pl,nom
 -flex: .ούδων
  gramm: pos,f,pl,gen
 -flex: .ούδες
  gramm: pos,f,pl,acc
 -flex: .ήδικο
  gramm: pos,n,sg,nom
 -flex: .ούδικο
  gramm: pos,n,sg,nom
 -flex: .ήδικου
  gramm: pos,n,sg,gen
 -flex: .ούδικου
  gramm: pos,n,sg,gen
 -flex: .ήδικο
  gramm: pos,n,sg,acc
 -flex: .ούδικο
  gramm: pos,n,sg,acc
 -flex: .ήδικα
  gramm: pos,n,pl,nom
 -flex: .ούδικα
  gramm: pos,n,pl,nom
 -flex: .ήδικων
  gramm: pos,n,pl,gen
 -flex: .ούδικων
  gramm: pos,n,pl,gen
 -flex: .ήδικα
  gramm: pos,n,pl,acc
 -flex: .ούδικα
  gramm: pos,n,pl,acc

-paradigm: adj_wn1
 -flex: <0>.ων
  gramm: pos,m,sg,nom
 -flex: <0>.οντος
  gramm: pos,m,sg,gen
 -flex: <0>.οντα
  gramm: pos,m,sg,acc
 -flex: <0>.οντες
  gramm: pos,m,pl,nom
 -flex: <1>.όντων
  gramm: pos,m,pl,gen
 -flex: <0>.οντες
  gramm: pos,m,pl,acc
 -flex: <0>.ουσα
  gramm: pos,f,sg,nom
 -flex: <0>.ουσας
  gramm: pos,f,sg,gen
 -flex: <0>.ουσα
  gramm: pos,f,sg,acc
 -flex: <0>.ουσες
  gramm: pos,f,pl,nom
 -flex: <1>.ουσών
  gramm: pos,f,pl,gen
 -flex: <0>.ουσες
  gramm: pos,f,pl,acc
 -flex: <0>.ον
  gramm: pos,n,sg,nom
 -flex: <0>.οντος
  gramm: pos,n,sg,gen
 -flex: <0>.ον
  gramm: pos,n,sg,acc
 -flex: <0>.οντα
  gramm: pos,n,pl,nom
 -flex: <1>.όντων
  gramm: pos,n,pl,gen
 -flex: <0>.οντα
  gramm: pos,n,pl,acc

-paradigm: adj_wn2
 -flex: .ών
  gramm: pos,m,sg,nom
 -flex: .όντος
  gramm: pos,m,sg,gen
 -flex: .όντα
  gramm: pos,m,sg,acc
 -flex: .όντες
  gramm: pos,m,pl,nom
 -flex: .όντων
  gramm: pos,m,pl,gen
 -flex: .όντες
  gramm: pos,m,pl,acc
 -flex: .ούσα
  gramm: pos,f,sg,nom
 -flex: .ούσας
  gramm: pos,f,sg,gen
 -flex: .ούσα
  gramm: pos,f,sg,acc
 -flex: .ούσες
  gramm: pos,f,pl,nom
 -flex: .ουσών
  gramm: pos,f,pl,gen
 -flex: .ούσες
  gramm: pos,f,pl,acc
 -flex: .όν
  gramm: pos,n,sg,nom
 -flex: .όντος
  gramm: pos,n,sg,gen
 -flex: .όν
  gramm: pos,n,sg,acc
 -flex: .όντα
  gramm: pos,n,pl,nom
 -flex: .όντων
  gramm: pos,n,pl,gen
 -flex: .όντα
  gramm: pos,n,pl,acc

-paradigm: adj_wn3
 -flex: <0>.ων
  gramm: pos,m,sg,nom
 -flex: <0>.οντος
  gramm: pos,m,sg,gen
 -flex: <0>.οντα
  gramm: pos,m,sg,acc
 -flex: <0>.οντες
  gramm: pos,m,pl,nom
 -flex: <1>.όντων
  gramm: pos,m,pl,gen
 -flex: <0>.οντες
  gramm: pos,m,pl,acc
 -flex: <0>.ων
  gramm: pos,f,sg,nom
 -flex: <0>.οντος
  gramm: pos,f,sg,gen
 -flex: <0>.οντα
  gramm: pos,f,sg,acc
 -flex: <0>.οντες
  gramm: pos,f,pl,nom
 -flex: <1>.όντων
  gramm: pos,f,pl,gen
 -flex: <0>.οντες
  gramm: pos,f,pl,acc
 -flex: <0>.ον
  gramm: pos,n,sg,nom
 -flex: <0>.οντος
  gramm: pos,n,sg,gen
 -flex: <0>.ον
  gramm: pos,n,sg,acc
 -flex: <0>.οντα
  gramm: pos,n,pl,nom
 -flex: <1>.όντων
  gramm: pos,n,pl,gen
 -flex: <0>.οντα
  gramm: pos,n,pl,acc

-paradigm: adj_a1
 -flex: .ας
  gramm: pos,m,sg,nom
 -flex: .α
  gramm: pos,m,sg,gen
 -flex: .α
  gramm: pos,m,sg,acc
 -flex: .α
  gramm: pos,m,sg,voc
 -flex: .ες
  gramm: pos,m,pl,nom
 -flex: .ων
  gramm: pos,m,pl,gen
 -flex: .ες
  gramm: pos,m,pl,acc
 -flex: .η
  gramm: pos,f,sg,nom
 -flex: .ης
  gramm: pos,f,sg,gen
 -flex: .η
  gramm: pos,f,sg,acc
 -flex: .ες
  gramm: pos,f,pl,nom
 -flex: .ων
  gramm: pos,f,pl,gen
 -flex: .ες
  gramm: pos,f,pl,acc
 -flex: .ο
  gramm: pos,n,sg,nom
 -flex: .ου
  gramm: pos,n,sg,gen
 -flex: .ο
  gramm: pos,n,sg,acc
 -flex: .α
  gramm: pos,n,pl,nom
 -flex: .ων
  gramm: pos,n,pl,gen
 -flex: .α
  gramm: pos,n,pl,acc

-paradigm: adj_melas
 -flex: <0>.ας
  gramm: pos,m,sg,nom
 -flex: <0>.ανος
  gramm: pos,m,sg,gen
 -flex: <0>.ανα
  gramm: pos,m,sg,acc
 -flex: <0>.ανες
  gramm: pos,m,pl,nom
 -flex: <1>.άνων
  gramm: pos,m,pl,gen
 -flex: <0>.ανας//<0>.ανες
  gramm: pos,m,pl,acc
 -flex: <0>.αινα
  gramm: pos,f,sg,nom
 -flex: <0>.αινας//<0>.αινης//<1>.αίνας//<1>.αίνης
  gramm: pos,f,sg,gen
 -flex: <0>.αινα//<0>.αιναν
  gramm: pos,f,sg,acc
 -flex: <0>.αινες//<1>.αίνες
  gramm: pos,f,pl,nom
 -flex: <1>.αίνων
  gramm: pos,f,pl,gen
 -flex: <0>.αινες//<1>.αίνες
  gramm: pos,f,pl,acc
 -flex: <0>.αν
  gramm: pos,n,sg,nom
 -flex: <0>.ανος
  gramm: pos,n,sg,gen
 -flex: <0>.αν
  gramm: pos,n,sg,acc
 -flex: <0>.ανα
  gramm: pos,n,pl,nom
 -flex: <1>.άνων
  gramm: pos,n,pl,gen
 -flex: <0>.ανα
  gramm: pos,n,pl,acc




-paradigm: sb_1_fem_a1
 -flex: .ά
  gramm: sg,nom
 -flex: .άς
  gramm: sg,gen
 -flex: .ά
  gramm: sg,acc
 -flex: .ές
  gramm: pl,nom
 -flex: .ών
  gramm: pl,gen
 -flex: .ές
  gramm: pl,acc

-paradigm: sb_1_fem_a2
 -flex: <0>.α
  gramm: sg,nom
 -flex: <0>.ας//<0>.ης
  gramm: sg,gen
 -flex: <0>.α
  gramm: sg,acc
 -flex: <0>.ες
  gramm: pl,nom
 -flex: <1>.ών
  gramm: pl,gen
 -flex: <0>.ες
  gramm: pl,acc

-paradigm: sb_1_fem_a3
 -flex: <0>.α
  gramm: sg,nom
 -flex: <0>.ας//<2>.ης
  gramm: sg,gen
 -flex: <0>.α
  gramm: sg,acc
 -flex: <0>.ες
  gramm: pl,nom
 -flex: <2>.ων
  gramm: pl,gen
 -flex: <0>.ες
  gramm: pl,acc

-paradigm: sb_1_fem_a4
 -flex: .α
  gramm: sg,nom
 -flex: .ας//.ης
  gramm: sg,gen
 -flex: .α
  gramm: sg,acc
 -flex: .ες
  gramm: pl,nom
 -flex: .ων
  gramm: pl,gen
 -flex: .ες
  gramm: pl,acc

-paradigm: sb_1_fem_as
 -flex: <0>.ας
  gramm: sg,nom
 -flex: <0>.ως
  gramm: sg,gen
 -flex: <0>.α
  gramm: sg,acc
 -flex: <0>.α
  gramm: sg,voc
 -flex: <1>.ίς
  gramm: pl,nom
 -flex: <0>.ων
  gramm: pl,gen
 -flex: <1>.ίς
  gramm: pl,acc

-paradigm: sb_1_fem_h1
 -flex: .ή
  gramm: sg,nom
 -flex: .ής
  gramm: sg,gen
 -flex: .ή
  gramm: sg,acc
 -flex: .ές
  gramm: pl,nom
 -flex: .ών
  gramm: pl,gen
 -flex: .ές
  gramm: pl,acc

-paradigm: sb_1_fem_h2
 -flex: <0>.η
  gramm: sg,nom
 -flex: <0>.ης
  gramm: sg,gen
 -flex: <0>.η
  gramm: sg,acc
 -flex: <0>.ες
  gramm: pl,nom
 -flex: <1>.ών
  gramm: pl,gen
 -flex: <0>.ες
  gramm: pl,acc

-paradigm: sb_1_fem_h3
 -flex: <0>.η
  gramm: sg,nom
 -flex: <0>.ης
  gramm: sg,gen
 -flex: <2>.εως
  gramm: sg,gen
 -flex: <0>.η
  gramm: sg,acc
 -flex: <2>.εις
  gramm: pl,nom
 -flex: <2>.εων
  gramm: pl,gen
 -flex: <2>.εις
  gramm: pl,acc

-paradigm: sb_1_fem_h4
 -flex: .η
  gramm: sg,nom
 -flex: .ης
  gramm: sg,gen
 -flex: .η
  gramm: sg,acc
 -flex: .ες
  gramm: pl,nom
 -flex: .ων
  gramm: pl,gen
 -flex: .ες
  gramm: pl,acc

-paradigm: sb_1_masc_a1
 -flex: .ας
  gramm: sg,nom
 -flex: .α
  gramm: sg,gen
 -flex: .α
  gramm: sg,acc
 -flex: .α
  gramm: sg,voc
 -flex: .ες
  gramm: pl,nom
 -flex: .ων
  gramm: pl,gen
 -flex: .ες
  gramm: pl,acc

-paradigm: sb_1_masc_a2
 -flex: <0>.ας
  gramm: sg,nom
 -flex: <0>.α
  gramm: sg,gen
 -flex: <0>.α
  gramm: sg,acc
 -flex: <0>.α
  gramm: sg,voc
 -flex: <0>.ες
  gramm: pl,nom
 -flex: <1>.ών
  gramm: pl,gen
 -flex: <0>.ες
  gramm: pl,acc

-paradigm: sb_1_masc_a3
 -flex: <0>.ας
  gramm: sg,nom
 -flex: <0>.α
  gramm: sg,gen
 -flex: <0>.α
  gramm: sg,acc
 -flex: <0>.α
  gramm: sg,voc
 -flex: <1>.ίς
  gramm: pl,nom
 -flex: <0>.ων
  gramm: pl,gen
 -flex: <1>.ίς
  gramm: pl,acc

-paradigm: sb_1_masc_a4
 -flex: <0>.ας
  gramm: sg,nom
 -flex: <0>.α
  gramm: sg,gen
 -flex: <0>.α
  gramm: sg,acc
 -flex: <0>.α
  gramm: sg,voc
 -flex: <0>.ες
  gramm: pl,nom
 -flex: <2>.ων
  gramm: pl,gen
 -flex: <0>.ες
  gramm: pl,acc

-paradigm: sb_1_masc_ad1
 -flex: .άς
  gramm: sg,nom
 -flex: .ά
  gramm: sg,gen
 -flex: .ά
  gramm: sg,acc
 -flex: .ά
  gramm: sg,voc
 -flex: .άδες
  gramm: pl,nom
 -flex: .άδων
  gramm: pl,gen
 -flex: .άδες
  gramm: pl,acc

-paradigm: sb_1_masc_ad2
 -flex: <0>.ας
  gramm: sg,nom
 -flex: <0>.ας
  gramm: sg,gen
 -flex: <0>.ας
  gramm: sg,acc
 -flex: <1>.άδες
  gramm: pl,nom
 -flex: <1>.άδων
  gramm: pl,gen
 -flex: <1>.άδες
  gramm: pl,acc

-paradigm: sb_1_masc_h1
 -flex: <0>.ης
  gramm: sg,nom
 -flex: <0>.η
  gramm: sg,gen
 -flex: <0>.η
  gramm: sg,acc
 -flex: <0>.η
  gramm: sg,voc
 -flex: <0>.ες
  gramm: pl,nom
 -flex: <1>.ών
  gramm: pl,gen
 -flex: <0>.ες
  gramm: pl,acc

-paradigm: sb_1_masc_h2
 -flex: .ής
  gramm: sg,nom
 -flex: .ή
  gramm: sg,gen
 -flex: .ή
  gramm: sg,acc
 -flex: .ή
  gramm: sg,voc
 -flex: .ές
  gramm: pl,nom
 -flex: .ών
  gramm: pl,gen
 -flex: .ές
  gramm: pl,acc

-paradigm: sb_1_masc_h3
 -flex: .ής
  gramm: sg,nom
 -flex: .ή
  gramm: sg,gen
 -flex: .ούς
  gramm: sg,gen
 -flex: .ή
  gramm: sg,acc
 -flex: .ή
  gramm: sg,voc
 -flex: .είς
  gramm: pl,nom
 -flex: .ών
  gramm: pl,gen
 -flex: .είς
  gramm: pl,acc

-paradigm: sb_1_masc_hd1
 -flex: <0>.ης
  gramm: sg,nom
 -flex: <0>.η
  gramm: sg,gen
 -flex: <0>.η
  gramm: sg,acc
 -flex: <0>.η
  gramm: sg,voc
 -flex: <2>.ηδες
  gramm: pl,nom
 -flex: <2>.ηδων
  gramm: pl,gen
 -flex: <2>.ηδες
  gramm: pl,acc

-paradigm: sb_1_masc_hd_ai
 -flex: <0>.ης
  gramm: sg,nom
 -flex: <0>.η
  gramm: sg,gen
 -flex: <0>.η
  gramm: sg,acc
 -flex: <0>.η
  gramm: sg,voc
 -flex: <2>.ηδες
  gramm: pl,nom
 -flex: <1>.αίοι
  gramm: pl,nom
 -flex: <2>.ηδων
  gramm: pl,gen
 -flex: <0>.αίων
  gramm: pl,gen
 -flex: <2>.ηδες
  gramm: pl,acc
 -flex: <1>.αίοι
  gramm: pl,acc

-paradigm: sb_1_masc_hd2
 -flex: .ής
  gramm: sg,nom
 -flex: .ή
  gramm: sg,gen
 -flex: .ή
  gramm: sg,acc
 -flex: .ή
  gramm: sg,voc
 -flex: .ήδες
  gramm: pl,nom
 -flex: .ήδων
  gramm: pl,gen
 -flex: .ήδες
  gramm: pl,acc

-paradigm: sb_1_masc_h_ad1
 -flex: .ής
  gramm: sg,nom
 -flex: .ή
  gramm: sg,gen
 -flex: .ή
  gramm: sg,acc
 -flex: .ή
  gramm: sg,voc
 -flex: .άδες
  gramm: pl,nom
 -flex: .ές
  gramm: pl,nom
 -flex: .άδων
  gramm: pl,gen
 -flex: .ών
  gramm: pl,gen
 -flex: .άδες
  gramm: pl,acc
 -flex: .ές
  gramm: pl,acc

-paradigm: sb_1_masc_h_ad2
 -flex: <0>.ης
  gramm: sg,nom
 -flex: <0>.η
  gramm: sg,gen
 -flex: <0>.η
  gramm: sg,acc
 -flex: <0>.η
  gramm: sg,voc
 -flex: <1>.άδες
  gramm: pl,nom
 -flex: <0>.ες
  gramm: pl,nom
 -flex: <1>.άδων
  gramm: pl,gen
 -flex: <0>.ων
  gramm: pl,gen
 -flex: <1>.άδες
  gramm: pl,acc
 -flex: <0>.ες
  gramm: pl,acc

-paradigm: sb_2_masc_1
 -flex: <0>.ος
  gramm: sg,nom
 -flex: <2>.ου
  gramm: sg,gen
 -flex: <0>.ο
  gramm: sg,acc
 -flex: <0>.ε
  gramm: sg,voc
 -flex: <0>.οι
  gramm: pl,nom
 -flex: <2>.ων
  gramm: pl,gen
 -flex: <2>.ους
  gramm: pl,acc

-paradigm: sb_2_masc_2
 -flex: .ός
  gramm: sg,nom
 -flex: .ού
  gramm: sg,gen
 -flex: .ό
  gramm: sg,acc
 -flex: .έ
  gramm: sg,voc
 -flex: .οί
  gramm: pl,nom
 -flex: .ών
  gramm: pl,gen
 -flex: .ούς
  gramm: pl,acc

-paradigm: sb_2_masc_3
 -flex: .ος
  gramm: sg,nom
 -flex: .ου
  gramm: sg,gen
 -flex: .ο
  gramm: sg,acc
 -flex: .ε
  gramm: sg,voc
 -flex: .οι
  gramm: pl,nom
 -flex: .ων
  gramm: pl,gen
 -flex: .ους
  gramm: pl,acc

-paradigm: sb_2_fem1
 -flex: .ός
  gramm: sg,nom
 -flex: .ού
  gramm: sg,gen
 -flex: .ό
  gramm: sg,acc
 -flex: .ές
  gramm: pl,nom
 -flex: .ές
  gramm: pl,nom
 -flex: .ό
  gramm: sg,voc
 -flex: .οί
  gramm: pl,nom
 -flex: .ών
  gramm: pl,gen
 -flex: .ούς
  gramm: pl,acc
 -flex: .ές
  gramm: pl,acc

-paradigm: sb_2_fem2
 -flex: <0>.ος
  gramm: sg,nom
 -flex: <2>.ου
  gramm: sg,gen
 -flex: <0>.ο
  gramm: sg,acc
 -flex: <0>.ο
  gramm: sg,voc
 -flex: <0>.οι
  gramm: pl,nom
 -flex: <0>.ες
  gramm: pl,nom
 -flex: <2>.ων
  gramm: pl,gen
 -flex: <2>.ους
  gramm: pl,acc
 -flex: <0>.ες
  gramm: pl,acc

-paradigm: sb_2_neutr_o1
 -flex: <0>.ο
  gramm: sg,nom
 -flex: <2>.ου
  gramm: sg,gen
 -flex: <0>.ο
  gramm: sg,acc
 -flex: <0>.α
  gramm: pl,nom
 -flex: <2>.ων
  gramm: pl,gen
 -flex: <0>.α
  gramm: pl,acc

-paradigm: sb_2_neutr_o2
 -flex: .ό
  gramm: sg,nom
 -flex: .ού
  gramm: sg,gen
 -flex: .ό
  gramm: sg,acc
 -flex: .ά
  gramm: pl,nom
 -flex: .ών
  gramm: pl,gen
 -flex: .ά
  gramm: pl,acc

-paradigm: sb_2_neutr_o3
 -flex: .ο
  gramm: sg,nom
 -flex: .ου
  gramm: sg,gen
 -flex: .ο
  gramm: sg,acc
 -flex: .α
  gramm: pl,nom
 -flex: .ων
  gramm: pl,gen
 -flex: .α
  gramm: pl,acc

-paradigm: sb_2_neutr_i1
 -flex: .ί
  gramm: sg,nom
 -flex: .ιού
  gramm: sg,gen
 -flex: .ί
  gramm: sg,acc
 -flex: .ιά
  gramm: pl,nom
 -flex: .ιών
  gramm: pl,gen
 -flex: .ιά
  gramm: pl,acc

-paradigm: sb_2_neutr_i2
 -flex: <0>.ι
  gramm: sg,nom
 -flex: <1>.ιού
  gramm: sg,gen
 -flex: <0>.ι
  gramm: sg,acc
 -flex: <0>.ια
  gramm: pl,nom
 -flex: <1>.ιών
  gramm: pl,gen
 -flex: <0>.ια
  gramm: pl,acc

-paradigm: sb_2_neutr_u
 -flex: <0>.υ
  gramm: sg,nom
 -flex: <1>.ιού
  gramm: sg,gen
 -flex: <0>.υ
  gramm: sg,acc
 -flex: <0>.ια
  gramm: pl,nom
 -flex: <1>.ιών
  gramm: pl,gen
 -flex: <0>.ια
  gramm: pl,acc

-paradigm: sb_sp_masc_t_ded
 -flex: .ς
  gramm: sg,nom
 -flex: .
  gramm: sg,gen
 -flex: .
  gramm: sg,acc
 -flex: .
  gramm: sg,voc
 -flex: .δες
  gramm: pl,nom
 -flex: .δων
  gramm: pl,gen
 -flex: .δες
  gramm: pl,acc

-paradigm: sb_sp_fem_w1
 -flex: .ώ
  gramm: sg,nom
 -flex: .ώς
  gramm: sg,gen
 -flex: .ώ
  gramm: sg,acc

-paradigm: sb_sp_fem_w2
 -flex: .ω
  gramm: sg,nom
 -flex: .ως
  gramm: sg,gen
 -flex: .ω
  gramm: sg,acc

-paradigm: sb_sp_fem_w3
 -flex: .ώ
  gramm: sg,nom
 -flex: .ούς
  gramm: sg,gen
 -flex: .ώ
  gramm: sg,acc

-paradigm: sb_sp_fem_t_fox
 -flex: .
  gramm: sg,nom
 -flex: .ς
  gramm: sg,gen
 -flex: .
  gramm: sg,acc
 -flex: .δες
  gramm: pl,nom
 -flex: .δων
  gramm: pl,gen
 -flex: .δες
  gramm: pl,acc

-paradigm: sb_sp_neutr_os1
 -flex: <0>.ος
  gramm: sg,nom
 -flex: <2>.ους
  gramm: sg,gen
 -flex: <0>.ος
  gramm: sg,acc
 -flex: <2>.η
  gramm: pl,nom
 -flex: <1>.ών
  gramm: pl,gen
 -flex: <2>.η
  gramm: pl,acc

-paradigm: sb_sp_neutr_ta1
 -flex: <0>.
  gramm: sg,nom
 -flex: <2>.τος
  gramm: sg,gen
 -flex: <0>.
  gramm: sg,acc
 -flex: <2>.τα
  gramm: pl,nom
 -flex: <3>.των
  gramm: pl,gen
 -flex: <0>.τα
  gramm: pl,acc

-paradigm: sb_sp_neutr_ta2
 -flex: <0>.ο
  gramm: sg,nom
 -flex: <2>.ατος
  gramm: sg,gen
 -flex: <0>.ο
  gramm: sg,acc
 -flex: <2>.ατα
  gramm: pl,nom
 -flex: <1>.άτων
  gramm: pl,gen
 -flex: <2>.ατα
  gramm: pl,acc

-paradigm: sb_sp_t_kreas
 -flex: <0>.ς
  gramm: sg,nom
 -flex: <0>.τος
  gramm: sg,gen
 -flex: <0>.ς
  gramm: sg,acc
 -flex: <0>.τα
  gramm: pl,nom
 -flex: <2>.των
  gramm: pl,gen
 -flex: <0>.τα
  gramm: pl,acc

-paradigm: sb_sp_t_fws
 -flex: <0>.ς
  gramm: sg,nom
 -flex: <1>.τός
  gramm: sg,gen
 -flex: <0>.ς
  gramm: sg,acc
 -flex: <2>.των
  gramm: pl,gen
 -flex: <2>.τα
  gramm: pl,acc

-paradigm: sb_sp_neutr_on1
 -flex: <0>.
  gramm: sg,nom
 -flex: <0>.τος
  gramm: sg,gen
 -flex: <0>.
  gramm: sg,acc
 -flex: <0>.τα
  gramm: pl,nom
 -flex: <2>.των
  gramm: pl,gen
 -flex: <0>.τα
  gramm: pl,acc

-paradigm: sb_sp_t_doru
 -flex: <0>.υ
  gramm: sg,nom
 -flex: <0>.ατος
  gramm: sg,gen
 -flex: <0>.υ
  gramm: sg,acc
 -flex: <0>.ατα
  gramm: pl,nom
 -flex: <1>.άτων
  gramm: pl,gen
 -flex: <0>.ατα
  gramm: pl,acc

-paradigm: sb_sp_t_gala
 -flex: <0>.
  gramm: sg,nom
 -flex: <0>.τος
  gramm: sg,gen
 -flex: <0>.κτος
  gramm: sg,gen
 -flex: <0>.
  gramm: sg,acc
 -flex: <0>.τα
  gramm: pl,nom
 -flex: <2>.κτων
  gramm: pl,gen
 -flex: <0>.τα
  gramm: pl,acc

-paradigm: sb_sp_t_pan
 -flex: <0>.
  gramm: sg,nom
 -flex: <1>.τός
  gramm: sg,gen
 -flex: <0>.
  gramm: sg,acc
 -flex: <2>.τα
  gramm: pl,nom
 -flex: <2>.των
  gramm: pl,gen
 -flex: <2>.τα
  gramm: pl,acc

-paradigm: sb_sp_t_mhden
 -flex: <0>.
  gramm: sg,nom
 -flex: <1>.ός
  gramm: sg,gen
 -flex: <0>.
  gramm: sg,acc

-paradigm: sb_sp_t_hpar
 -flex: <0>.ρ
  gramm: sg,nom
 -flex: <0>.τος
  gramm: sg,gen
 -flex: <0>.ρ
  gramm: sg,acc
 -flex: <0>.τα
  gramm: pl,nom
 -flex: <2>.των
  gramm: pl,gen
 -flex: <0>.τα
  gramm: pl,acc

-paradigm: sb_sp_t_pur
 -flex: <0>.
  gramm: sg,nom
 -flex: <0>.ος
  gramm: sg,gen
 -flex: <0>.
  gramm: sg,acc
 -flex: <1>.ά
  gramm: pl,nom
 -flex: <1>.ών
  gramm: pl,gen
 -flex: <1>.ά
  gramm: pl,acc

-paradigm: sb_sp_mixed1
 -flex: .ός
  gramm: sg,nom
 -flex: .ού
  gramm: sg,gen
 -flex: .ό
  gramm: sg,acc
 -flex: .ά
  gramm: pl,nom
 -flex: .ών
  gramm: pl,gen
 -flex: .ά
  gramm: pl,acc




-paradigm: unchangeable
 flex: .


-paradigm: pers-act-pres-1
 -flex: <0>.ω
  gramm: pres.act.1.sg
 -flex: <0>.εις
  gramm: pres.act.2.sg
 -flex: <0>.ει
  gramm: pres.act.3.sg
 -flex: <0>.ουμε//<0>.ομε
  gramm: pres.act.1.pl
 -flex: <0>.ετε
  gramm: pres.act.2.pl
 -flex: <0>.ουν//<0>.ουνε
  gramm: pres.act.3.pl
-paradigm: pers-act-past-1
 -flex: <1>.α
  gramm: past.act.1.sg
 -flex: <1>.ες
  gramm: past.act.2.sg
 -flex: <1>.ε
  gramm: past.act.3.sg
 -flex: <0>.αμε
  gramm: past.act.1.pl
 -flex: <0>.ατε
  gramm: past.act.2.pl
 -flex: <1>.αν//<0>.ανε
  gramm: past.act.3.pl
-paradigm: pers-pass-pres-1a
 -flex: <0>.ομαι
  gramm: pres.pass.1.sg
 -flex: <0>.εσαι
  gramm: pres.pass.2.sg
 -flex: <0>.εστε
  gramm: pres.pass.2.pl
 -flex: <0>.εται
  gramm: pres.pass.3.sg
 -flex: <0>.ονται
  gramm: pres.pass.3.pl
-paradigm: pers-pass-pres-1b
 -flex: <0>.όμαστε
  gramm: pres.pass.1.pl
 -flex: <0>.όσαστε
  gramm: pres.pass.2.pl
-paradigm: pers-pass-pres-1b-2
 -flex: <2>.όμαστε
  gramm: pres.pass.1.pl
 -flex: <2>.όσαστε
  gramm: pres.pass.2.pl
-paradigm: pers-pass-past-ipfv-1a
 -flex: <0>.ονταν
  gramm: past.pass.3.pl
-paradigm: pers-pass-past-ipfv-1b
 -flex: <0>.όμουν//<0>.όμουνα
  gramm: past.pass.1.sg
 -flex: <0>.όσουν//<0>.όσουνα
  gramm: past.pass.2.sg
 -flex: <0>.όταν//<0>.ότανε
  gramm: past.pass.3.sg
 -flex: <0>.όμαστε//<0>.όμασταν
  gramm: past.pass.1.pl
 -flex: <0>.όσαστε//<0>.όσασταν
  gramm: past.pass.2.pl
 -flex: <0>.όντανε//<0>.όντουσαν
  gramm: past.pass.3.pl
-paradigm: pers-pass-past-ipfv-1b-2
 -flex: <2>.όμουν//<2>.όμουνα
  gramm: past.pass.1.sg
 -flex: <2>.όσουν//<2>.όσουνα
  gramm: past.pass.2.sg
 -flex: <2>.όταν//<2>.ότανε
  gramm: past.pass.3.sg
 -flex: <2>.όμαστε//<2>.όμασταν
  gramm: past.pass.1.pl
 -flex: <2>.όσαστε//<2>.όσασταν
  gramm: past.pass.2.pl
 -flex: <2>.όντανε//<2>.όντουσαν
  gramm: past.pass.3.pl
-paradigm: pers-pass-past-pfv-1a
 -flex: <0>.ηκα
  gramm: past.pass.1.sg
 -flex: <0>.ηκες
  gramm: past.pass.2.sg
 -flex: <0>.ηκε
  gramm: past.pass.3.sg
 -flex: <0>.ηκαν
  gramm: past.pass.3.pl
-paradigm: pers-pass-past-pfv-1b
 -flex: <0>.ήκαμε
  gramm: past.pass.1.pl
 -flex: <0>.ήκατε
  gramm: past.pass.2.pl
 -flex: <0>.ήκανε
  gramm: past.pass.3.pl
-paradigm: pers-pass-past-pfv-1b-2
 -flex: <2>.ήκαμε
  gramm: past.pass.1.pl
 -flex: <2>.ήκατε
  gramm: past.pass.2.pl
 -flex: <2>.ήκανε
  gramm: past.pass.3.pl
-paradigm: inf-act-1
 -flex: <0>.ει
  gramm: inf.act
-paradigm: inf-pass-1
 -flex: <0>.εί
  gramm: inf.pass
-paradigm: inf-pass-1-2
 -flex: <2>.εί
  gramm: inf.pass
-paradigm: ger-1
 -flex: <0>.οντας
  gramm: ger
-paradigm: imper-act-1
 -flex: <1>.ε
  gramm: imper.act.2.sg
 -flex: <0>.ετε
  gramm: imper.act.2.pl
-paradigm: imper-act-1-2syllab
 -flex: <0>.ε
  gramm: imper.act.2.sg
 -flex: <0>.ετε
  gramm: imper.act.2.pl
-paradigm: imper-act-1-pfx
 -flex: <3>.ε
  gramm: imper.act.2.sg
 -flex: <0>.ετε
  gramm: imper.act.2.pl
-paradigm: imper-pfv-act-1
 -flex: <1>.ε
  gramm: imper.act.2.sg
 -flex: <0>.τε
  gramm: imper.act.2.pl
-paradigm: imper-pfv-act-1-2syllab
 -flex: <0>.ε
  gramm: imper.act.2.sg
 -flex: <0>.τε
  gramm: imper.act.2.pl
-paradigm: imper-pfv-act-1-pfx
 -flex: <3>.ε
  gramm: imper.act.2.sg
 -flex: <0>.τε
  gramm: imper.act.2.pl
-paradigm: imper-pass-1
 -flex: <0>.εστε
  gramm: imper.pass.2.pl
-paradigm: imper-pfv-pass-1a
 -flex: <0>.ου
  gramm: imper.pass.2.sg
-paradigm: imper-pfv-pass-1b
 -flex: <0>.είτε
  gramm: imper.pass.2.pl
-paradigm: imper-pfv-pass-1b-2
 -flex: <2>.είτε
  gramm: imper.pass.2.pl

-paradigm: pers-act-pres-2e
 -flex: <0>.ώ
  gramm: pres.act.1.sg
 -flex: <0>.είς
  gramm: pres.act.2.sg
 -flex: <0>.εί
  gramm: pres.act.3.sg
 -flex: <0>.ούμε
  gramm: pres.act.1.pl
 -flex: <0>.είτε
  gramm: pres.act.2.pl
 -flex: <0>.ούν//<0>.ούνε
  gramm: pres.act.3.pl
-paradigm: pers-pass-fut-2e
 -flex: <0>.ώ
  gramm: pres.pass.1.sg
 -flex: <0>.είς
  gramm: pres.pass.2.sg
 -flex: <0>.εί
  gramm: pres.pass.3.sg
 -flex: <0>.ούμε
  gramm: pres.pass.1.pl
 -flex: <0>.είτε
  gramm: pres.pass.2.pl
 -flex: <0>.ούν//<0>.ούνε
  gramm: pres.pass.3.pl
-paradigm: pers-pass-fut-2e-2
 -flex: <2>.ώ
  gramm: pres.pass.1.sg
 -flex: <2>.είς
  gramm: pres.pass.2.sg
 -flex: <2>.εί
  gramm: pres.pass.3.sg
 -flex: <2>.ούμε
  gramm: pres.pass.1.pl
 -flex: <2>.είτε
  gramm: pres.pass.2.pl
 -flex: <2>.ούν//<2>.ούνε
  gramm: pres.pass.3.pl

-paradigm: ain-yn-0
 -flex: <0>.αίν<.>//<1>.αιν<.>
  gramm: ipfv
  paradigm: pers-act-pres-1
  paradigm: pers-act-past-1
  paradigm: pers-pass-pres-1a
  paradigm: pers-pass-past-ipfv-1a
  paradigm: imper-act-1
  paradigm: ger-1
 -flex: <0>.αιν<.>
  gramm: ipfv
  paradigm: pers-pass-pres-1b
  paradigm: pers-pass-past-ipfv-1b
 -flex: <0>.ύν<.>//<1>.υν<.>
  gramm: pfv
  paradigm: pers-act-pres-1
  paradigm: pers-act-past-1
  paradigm: inf-act-1
  paradigm: imper-act-1

-paradigm: z-s-0
 -flex: .ζ<.>
  gramm: ipfv
  paradigm: pers-act-pres-1
  paradigm: pers-act-past-1
  paradigm: pers-pass-pres-1a
  paradigm: pers-pass-pres-1b-2
  paradigm: pers-pass-past-ipfv-1a
  paradigm: pers-pass-past-ipfv-1b-2
  paradigm: imper-act-1
  paradigm: ger-1
 -flex: .σ<.>
  gramm: pfv
  paradigm: pers-act-pres-1
  paradigm: pers-act-past-1
  paradigm: inf-act-1
  paradigm: imper-pfv-pass-1a
  paradigm: imper-pfv-act-1
 -flex: .στ<.>
  gramm: pfv
  paradigm: pers-pass-past-pfv-1a
  paradigm: pers-pass-past-pfv-1b-2
  paradigm: pers-pass-fut-2e-2
  paradigm: inf-pass-1-2
  paradigm: imper-pfv-pass-1b-2
 
-paradigm: z-s-0-2syllab
 -flex: .ζ<.>
  gramm: ipfv
  paradigm: pers-act-pres-1
  paradigm: pers-act-past-1
  paradigm: pers-pass-pres-1a
  paradigm: pers-pass-pres-1b-2
  paradigm: pers-pass-past-ipfv-1a
  paradigm: pers-pass-past-ipfv-1b-2
  paradigm: imper-act-1-2syllab
  paradigm: ger-1
 -flex: .σ<.>
  gramm: pfv
  paradigm: pers-act-pres-1
  paradigm: pers-act-past-1
  paradigm: inf-act-1
  paradigm: imper-pfv-pass-1a
  paradigm: imper-pfv-act-1-2syllab
 -flex: .στ<.>
  gramm: pfv
  paradigm: pers-pass-past-pfv-1a
  paradigm: pers-pass-past-pfv-1b-2
  paradigm: pers-pass-fut-2e-2
  paradigm: inf-pass-1-2
  paradigm: imper-pfv-pass-1b-2
 
-paradigm: z-s-0-pfx
 -flex: .ζ<.>
  gramm: ipfv
  paradigm: pers-act-pres-1
  paradigm: pers-act-past-1
  paradigm: pers-pass-pres-1a
  paradigm: pers-pass-pres-1b-2
  paradigm: pers-pass-past-ipfv-1a
  paradigm: pers-pass-past-ipfv-1b-2
  paradigm: imper-act-1-pfx
  paradigm: ger-1
 -flex: .σ<.>
  gramm: pfv
  paradigm: pers-act-pres-1
  paradigm: pers-act-past-1
  paradigm: inf-act-1
  paradigm: imper-pfv-pass-1a
  paradigm: imper-pfv-act-1-pfx
 -flex: .στ<.>
  gramm: pfv
  paradigm: pers-pass-past-pfv-1a
  paradigm: pers-pass-past-pfv-1b-2
  paradigm: pers-pass-fut-2e-2
  paradigm: inf-pass-1-2
  paradigm: imper-pfv-pass-1b-2
 
-paradigm: n-s-st-0-2syllab
 -flex: .ν<.>
  gramm: ipfv
  paradigm: pers-act-pres-1
  paradigm: pers-act-past-1
  paradigm: pers-pass-pres-1a
  paradigm: pers-pass-pres-1b-2
  paradigm: pers-pass-past-ipfv-1a
  paradigm: pers-pass-past-ipfv-1b-2
  paradigm: imper-act-1-2syllab
  paradigm: ger-1
 -flex: .σ<.>
  gramm: pfv
  paradigm: pers-act-pres-1
  paradigm: pers-act-past-1
  paradigm: inf-act-1
  paradigm: imper-pfv-pass-1a
  paradigm: imper-pfv-act-1-2syllab
 -flex: .στ<.>
  gramm: pfv
  paradigm: pers-pass-past-pfv-1a
  paradigm: pers-pass-past-pfv-1b-2
  paradigm: pers-pass-fut-2e-2
  paradigm: inf-pass-1-2
  paradigm: imper-pfv-pass-1b-2
 deriv-link: ptcp-s-0

-paradigm: n-s-st-0
 -flex: .ν<.>
  gramm: ipfv
  paradigm: pers-act-pres-1
  paradigm: pers-act-past-1
  paradigm: pers-pass-pres-1a
  paradigm: pers-pass-pres-1b-2
  paradigm: pers-pass-past-ipfv-1a
  paradigm: pers-pass-past-ipfv-1b-2
  paradigm: imper-act-1
  paradigm: ger-1
 -flex: .σ<.>
  gramm: pfv
  paradigm: pers-act-pres-1
  paradigm: pers-act-past-1
  paradigm: inf-act-1
  paradigm: imper-pfv-pass-1a
  paradigm: imper-pfv-act-1
 -flex: .στ<.>
  gramm: pfv
  paradigm: pers-pass-past-pfv-1a
  paradigm: pers-pass-past-pfv-1b-2
  paradigm: pers-pass-fut-2e-2
  paradigm: inf-pass-1-2
  paradigm: imper-pfv-pass-1b-2
 
-paradigm: n-s-th-0-2syllab
 -flex: .ν<.>
  gramm: ipfv
  paradigm: pers-act-pres-1
  paradigm: pers-act-past-1
  paradigm: pers-pass-pres-1a
  paradigm: pers-pass-pres-1b-2
  paradigm: pers-pass-past-ipfv-1a
  paradigm: pers-pass-past-ipfv-1b-2
  paradigm: imper-act-1-2syllab
  paradigm: ger-1
 -flex: .σ<.>
  gramm: pfv
  paradigm: pers-act-pres-1
  paradigm: pers-act-past-1
  paradigm: inf-act-1
  paradigm: imper-pfv-pass-1a
  paradigm: imper-pfv-act-1-2syllab
 -flex: .θ<.>
  gramm: pfv
  paradigm: pers-pass-past-pfv-1a
  paradigm: pers-pass-past-pfv-1b-2
  paradigm: pers-pass-fut-2e-2
  paradigm: inf-pass-1-2
  paradigm: imper-pfv-pass-1b-2
 
-paradigm: n-s-th-0
 -flex: .ν<.>
  gramm: ipfv
  paradigm: pers-act-pres-1
  paradigm: pers-act-past-1
  paradigm: pers-pass-pres-1a
  paradigm: pers-pass-pres-1b-2
  paradigm: pers-pass-past-ipfv-1a
  paradigm: pers-pass-past-ipfv-1b-2
  paradigm: imper-act-1
  paradigm: ger-1
 -flex: .σ<.>
  gramm: pfv
  paradigm: pers-act-pres-1
  paradigm: pers-act-past-1
  paradigm: inf-act-1
  paradigm: imper-pfv-pass-1a
  paradigm: imper-pfv-act-1
 -flex: .θ<.>
  gramm: pfv
  paradigm: pers-pass-past-pfv-1a
  paradigm: pers-pass-past-pfv-1b-2
  paradigm: pers-pass-fut-2e-2
  paradigm: inf-pass-1-2
  paradigm: imper-pfv-pass-1b-2
 
-paradigm: n-s-th-0-pfx
 -flex: .ν<.>
  gramm: ipfv
  paradigm: pers-act-pres-1
  paradigm: pers-act-past-1
  paradigm: pers-pass-pres-1a
  paradigm: pers-pass-pres-1b-2
  paradigm: pers-pass-past-ipfv-1a
  paradigm: pers-pass-past-ipfv-1b-2
  paradigm: imper-act-1-pfx
  paradigm: ger-1
 -flex: .σ<.>
  gramm: pfv
  paradigm: pers-act-pres-1
  paradigm: pers-act-past-1
  paradigm: inf-act-1
  paradigm: imper-pfv-pass-1a
  paradigm: imper-pfv-act-1-pfx
 -flex: .θ<.>
  gramm: pfv
  paradigm: pers-pass-past-pfv-1a
  paradigm: pers-pass-past-pfv-1b-2
  paradigm: pers-pass-fut-2e-2
  paradigm: inf-pass-1-2
  paradigm: imper-pfv-pass-1b-2
 
-paradigm: n-s-st/th-0-2syllab
 -flex: .ν<.>
  gramm: ipfv
  paradigm: pers-act-pres-1
  paradigm: pers-act-past-1
  paradigm: pers-pass-pres-1a
  paradigm: pers-pass-pres-1b-2
  paradigm: pers-pass-past-ipfv-1a
  paradigm: pers-pass-past-ipfv-1b-2
  paradigm: imper-act-1-2syllab
  paradigm: ger-1
 -flex: .σ<.>
  gramm: pfv
  paradigm: pers-act-pres-1
  paradigm: pers-act-past-1
  paradigm: inf-act-1
  paradigm: imper-pfv-pass-1a
  paradigm: imper-pfv-act-1-2syllab
 -flex: .θ<.>//.στ<.>
  gramm: pfv
  paradigm: pers-pass-past-pfv-1a
  paradigm: pers-pass-past-pfv-1b-2
  paradigm: pers-pass-fut-2e-2
  paradigm: inf-pass-1-2
  paradigm: imper-pfv-pass-1b-2
 
-paradigm: n-s-st/th-0
 -flex: .ν<.>
  gramm: ipfv
  paradigm: pers-act-pres-1
  paradigm: pers-act-past-1
  paradigm: pers-pass-pres-1a
  paradigm: pers-pass-pres-1b-2
  paradigm: pers-pass-past-ipfv-1a
  paradigm: pers-pass-past-ipfv-1b-2
  paradigm: imper-act-1
  paradigm: ger-1
 -flex: .σ<.>
  gramm: pfv
  paradigm: pers-act-pres-1
  paradigm: pers-act-past-1
  paradigm: inf-act-1
  paradigm: imper-pfv-pass-1a
  paradigm: imper-pfv-act-1
 -flex: .θ<.>//.στ<.>
  gramm: pfv
  paradigm: pers-pass-past-pfv-1a
  paradigm: pers-pass-past-pfv-1b-2
  paradigm: pers-pass-fut-2e-2
  paradigm: inf-pass-1-2
  paradigm: imper-pfv-pass-1b-2
 
-paradigm: n-s-st/th-0-pfx
 -flex: .ν<.>
  gramm: ipfv
  paradigm: pers-act-pres-1
  paradigm: pers-act-past-1
  paradigm: pers-pass-pres-1a
  paradigm: pers-pass-pres-1b-2
  paradigm: pers-pass-past-ipfv-1a
  paradigm: pers-pass-past-ipfv-1b-2
  paradigm: imper-act-1-pfx
  paradigm: ger-1
 -flex: .σ<.>
  gramm: pfv
  paradigm: pers-act-pres-1
  paradigm: pers-act-past-1
  paradigm: inf-act-1
  paradigm: imper-pfv-pass-1a
  paradigm: imper-pfv-act-1-pfx
 -flex: .θ<.>//.στ<.>
  gramm: pfv
  paradigm: pers-pass-past-pfv-1a
  paradigm: pers-pass-past-pfv-1b-2
  paradigm: pers-pass-fut-2e-2
  paradigm: inf-pass-1-2
  paradigm: imper-pfv-pass-1b-2
 










-paradigm: V1
 -flex: <0>.ω
  gramm: ipfv.pres.act.1.sg
 -flex: <0>.εις
  gramm: ipfv.pres.act.2.sg
 -flex: <0>.ει
  gramm: ipfv.pres.act.3.sg
 -flex: <0>.ουμε//<0>.ομε
  gramm: ipfv.pres.act.1.pl
 -flex: <0>.ετε
  gramm: ipfv.pres.act.2.pl
 -flex: <0>.ουν//<0>.ουνε
  gramm: ipfv.pres.act.3.pl
 -flex: <4>.ω
  gramm: pfv.pres.act.1.sg
 -flex: <4>.εις
  gramm: pfv.pres.act.2.sg
 -flex: <4>.ει
  gramm: pfv.pres.act.3.sg
 -flex: <4>.ουμε//<4>.ομε
  gramm: pfv.pres.act.1.pl
 -flex: <4>.ετε
  gramm: pfv.pres.act.2.pl
 -flex: <4>.ουν//<4>.ουνε
  gramm: pfv.pres.act.3.pl
 -flex: <1>.α
  gramm: ipfv.past.act.1.sg
 -flex: <1>.ες
  gramm: ipfv.past.act.2.sg
 -flex: <1>.ε
  gramm: ipfv.past.act.3.sg
 -flex: <0>.αμε
  gramm: ipfv.past.act.1.pl
 -flex: <0>.ατε
  gramm: ipfv.past.act.2.pl
 -flex: <1>.αν//<0>.ανε
  gramm: ipfv.past.act.3.pl
 -flex: <2>.α//<3>.ην
  gramm: pfv.past.act.1.sg
 -flex: <2>.ες//<3>.ης
  gramm: pfv.past.act.2.sg
 -flex: <2>.ε//<3>.η
  gramm: pfv.past.act.3.sg
 -flex: <3>.αμε//<3>.ημεν
  gramm: pfv.past.act.1.pl
 -flex: <3>.ατε//<3>.ητε
  gramm: pfv.past.act.2.pl
 -flex: <2>.αν//<3>.ανε//<3>.ησουν
  gramm: pfv.past.act.3.pl
 -flex: <5>.ομαι//<5>.εμαι
  gramm: ipfv.pres.pass.1.sg
 -flex: <5>.εσαι
  gramm: ipfv.pres.pass.2.sg
 -flex: <5>.εται
  gramm: ipfv.pres.pass.3.sg
 -flex: <6>.όμαστε//<6>.έμεθα
  gramm: ipfv.pres.pass.1.pl
 -flex: <5>.εστε//<6>.όσαστε//<5>.εσθε
  gramm: ipfv.pres.pass.2.pl
 -flex: <5>.ονται//<5>.ουνται//<5>.εντο
  gramm: ipfv.pres.pass.3.pl
 -flex: <6>.όμουν//<6>.όμουνα//<6>.έμην//<6>.ούμην
  gramm: ipfv.past.pass.1.sg
 -flex: <6>.όσουν//<6>.όσουνα//<5>.εσο//<6>.είσο
  gramm: ipfv.past.pass.2.sg
 -flex: <6>.όταν//<6>.ότανε//<5>.ετο//<6>.είτο
  gramm: ipfv.past.pass.3.sg
 -flex: <6>.όμαστε//<6>.όμασταν//<6>.ούμεθα//<6>.έμεθα
  gramm: ipfv.past.pass.1.pl
 -flex: <6>.όσαστε//<6>.όσασταν//<5>.εσθε//<6>.είσθε
  gramm: ipfv.past.pass.2.pl
 -flex: <5>.ονταν//<6>.όντανε//<6>.όντουσαν//<6>.ούντο//<5>.εντο
  gramm: ipfv.past.pass.3.pl
 -flex: <7>.ηκα
  gramm: pfv.past.pass.1.sg
 -flex: <7>.ηκες
  gramm: pfv.past.pass.2.sg
 -flex: <7>.ηκε
  gramm: pfv.past.pass.3.sg
 -flex: <7>.ηκαν
  gramm: pfv.past.pass.3.pl
 -flex: <8>.ήκαμε
  gramm: pfv.past.pass.1.pl
 -flex: <8>.ήκατε
  gramm: pfv.past.pass.2.pl
 -flex: <8>.ήκανε
  gramm: pfv.past.pass.3.pl
 -flex: <3>.ει
  gramm: pfv.inf.act
 -flex: <8>.εί
  gramm: pfv.inf.pass
 -flex: <0>.οντας
  gramm: ger
 -flex: <9>.ε
  gramm: imper.ipfv.act.2.sg
 -flex: <0>.ετε//<0>.τε
  gramm: imper.ipfv.act.2.pl
 -flex: <10>.ε
  gramm: imper.pfv.act.2.sg
 -flex: <3>.ετε//<3>.τε
  gramm: imper.pfv.act.2.pl
 -flex: <5>.εστε
  gramm: imper.ipfv.pass.2.pl
 -flex: <7>.ου
  gramm: imper.pfv.pass.2.sg
 -flex: <8>.είτε
  gramm: imper.pfv.pass.2.pl



-paradigm: V2e
 -flex: <0>.ώ
  gramm: ipfv.pres.act.1.sg
 -flex: <0>.είς
  gramm: ipfv.pres.act.2.sg
 -flex: <0>.εί
  gramm: ipfv.pres.act.3.sg
 -flex: <0>.ούμε
  gramm: ipfv.pres.act.1.pl
 -flex: <0>.είτε
  gramm: ipfv.pres.act.2.pl
 -flex: <0>.ούν//<0>.ούνε
  gramm: ipfv.pres.act.3.pl
 -flex: <4>.ω
  gramm: pfv.pres.act.1.sg
 -flex: <4>.εις
  gramm: pfv.pres.act.2.sg
 -flex: <4>.ει
  gramm: pfv.pres.act.3.sg
 -flex: <4>.ουμε
  gramm: pfv.pres.act.1.pl
 -flex: <4>.ετε
  gramm: pfv.pres.act.2.pl
 -flex: <4>.ουν//<4>.ουνε
  gramm: pfv.pres.act.3.pl
 -flex: <0>.ούσα
  gramm: ipfv.past.act.1.sg
 -flex: <0>.ούσες
  gramm: ipfv.past.act.2.sg
 -flex: <0>.ούσε
  gramm: ipfv.past.act.3.sg
 -flex: <0>.ούσαμε
  gramm: ipfv.past.act.1.pl
 -flex: <0>.ούσατε
  gramm: ipfv.past.act.2.pl
 -flex: <0>.ούσαν//<0>.ούσανε
  gramm: ipfv.past.act.3.pl
 -flex: <2>.α//<3>.ην
  gramm: pfv.past.act.1.sg
 -flex: <2>.ες//<3>.ης
  gramm: pfv.past.act.2.sg
 -flex: <2>.ε//<3>.η
  gramm: pfv.past.act.3.sg
 -flex: <3>.αμε//<3>.ημεν
  gramm: pfv.past.act.1.pl
 -flex: <3>.ατε//<3>.ητε
  gramm: pfv.past.act.2.pl
 -flex: <2>.αν//<3>.ανε//<3>.ησουν
  gramm: pfv.past.act.3.pl
 -flex: <5>.ούμαι
  gramm: ipfv.pres.pass.1.sg
 -flex: <5>.είσαι
  gramm: ipfv.pres.pass.2.sg
 -flex: <5>.είται
  gramm: ipfv.pres.pass.3.sg
 -flex: <5>.ούμαστε//<5>.έμεθα
  gramm: ipfv.pres.pass.1.pl
 -flex: <5>.είστε//<5>.ούσαστε//<5>.είσθε
  gramm: ipfv.pres.pass.2.pl
 -flex: <5>.ούνται//<5>.όνται
  gramm: ipfv.pres.pass.3.pl
 -flex: <5>.όμουν//<5>.όμουνα//<5>.ούμουν//<5>.ούμουνα//<5>.έμην//<5>.ούμην
  gramm: ipfv.past.pass.1.sg
 -flex: <5>.όσουν//<5>.όσουνα//<5>.ούσουν//<5>.ούσουνα//<5>.είσο
  gramm: ipfv.past.pass.2.sg
 -flex: <5>.όταν//<5>.ότανε//<5>.είτο
  gramm: ipfv.past.pass.3.sg
 -flex: <5>.όμαστε//<5>.όμασταν//<5>.ούμαστε//<5>.ούμασταν//<5>.ούμεθα//<5>.έμεθα
  gramm: ipfv.past.pass.1.pl
 -flex: <5>.όσαστε//<5>.όσασταν//<5>.ούσαστε//<5>.ούσασταν//<5>.είσθε
  gramm: ipfv.past.pass.2.pl
 -flex: <5>.όνταν//<5>.όντανε//<5>.όντουσαν//<5>.ούνταν//<5>.ούντανε//<5>.ούντουσαν//<5>.ούντο
  gramm: ipfv.past.pass.3.pl
 -flex: <7>.ηκα
  gramm: pfv.past.pass.1.sg
 -flex: <7>.ηκες
  gramm: pfv.past.pass.2.sg
 -flex: <7>.ηκε
  gramm: pfv.past.pass.3.sg
 -flex: <7>.ηκαν
  gramm: pfv.past.pass.3.pl
 -flex: <8>.ήκαμε
  gramm: pfv.past.pass.1.pl
 -flex: <8>.ήκατε
  gramm: pfv.past.pass.2.pl
 -flex: <8>.ήκανε
  gramm: pfv.past.pass.3.pl
 -flex: <8>.ώ
  gramm: pfv.pres.pass.1.sg
 -flex: <8>.είς
  gramm: pfv.pres.pass.2.sg
 -flex: <8>.εί
  gramm: pfv.pres.pass.3.sg
 -flex: <8>.ούμε
  gramm: pfv.pres.pass.1.pl
 -flex: <8>.είτε
  gramm: pfv.pres.pass.2.pl
 -flex: <8>.ούν//<8>.ούνε
  gramm: pfv.pres.pass.3.pl
 -flex: <8>.ώ
  gramm: pfv.pres.pass.1.sg
 -flex: <8>.είς
  gramm: pfv.pres.pass.2.sg
 -flex: <8>.εί
  gramm: pfv.pres.pass.3.sg
 -flex: <8>.ούμε
  gramm: pfv.pres.pass.1.pl
 -flex: <8>.είτε
  gramm: pfv.pres.pass.2.pl
 -flex: <8>.ούν//<8>.ούνε
  gramm: pfv.pres.pass.3.pl
 -flex: <3>.ει
  gramm: pfv.inf.act
 -flex: <8>.εί
  gramm: pfv.inf.pass
 -flex: <0>.ώντας
  gramm: ger
 -flex: <0>.ετε//<0>.τε
  gramm: imper.ipfv.act.2.pl
 -flex: <10>.ε
  gramm: imper.pfv.act.2.sg
 -flex: <3>.ετε//<3>.τε
  gramm: imper.pfv.act.2.pl
 -flex: <5>.είστε
  gramm: imper.ipfv.pass.2.pl
 -flex: <7>.ου
  gramm: imper.pfv.pass.2.sg
 -flex: <8>.είτε
  gramm: imper.pfv.pass.2.pl





-paradigm: V2a
 -flex: <0>.ώ//<0>.άω
  gramm: ipfv.pres.act.1.sg
 -flex: <0>.άς
  gramm: ipfv.pres.act.2.sg
 -flex: <0>.άει//<0>.ά
  gramm: ipfv.pres.act.3.sg
 -flex: <0>.ούμε//<0>.ούμε
  gramm: ipfv.pres.act.1.pl
 -flex: <0>.άτε
  gramm: ipfv.pres.act.2.pl
 -flex: <0>.ούν//<0>.ούνε//<0>.άν//<0>.άνε
  gramm: ipfv.pres.act.3.pl
 -flex: <4>.ω
  gramm: pfv.pres.act.1.sg
 -flex: <4>.εις
  gramm: pfv.pres.act.2.sg
 -flex: <4>.ει
  gramm: pfv.pres.act.3.sg
 -flex: <4>.ουμε
  gramm: pfv.pres.act.1.pl
 -flex: <4>.ετε
  gramm: pfv.pres.act.2.pl
 -flex: <4>.ουν//<4>.ουνε
  gramm: pfv.pres.act.3.pl
 -flex: <0>.ούσα
  gramm: ipfv.past.act.1.sg
 -flex: <0>.ούσες
  gramm: ipfv.past.act.2.sg
 -flex: <0>.ούσε
  gramm: ipfv.past.act.3.sg
 -flex: <0>.ούσαμε
  gramm: ipfv.past.act.1.pl
 -flex: <0>.ούσατε
  gramm: ipfv.past.act.2.pl
 -flex: <0>.ούσαν//<0>.ούσανε
  gramm: ipfv.past.act.3.pl
 -flex: <2>.α//<3>.ην
  gramm: pfv.past.act.1.sg
 -flex: <2>.ες//<3>.ης
  gramm: pfv.past.act.2.sg
 -flex: <2>.ε//<3>.η
  gramm: pfv.past.act.3.sg
 -flex: <3>.αμε//<3>.ημεν
  gramm: pfv.past.act.1.pl
 -flex: <3>.ατε//<3>.ητε
  gramm: pfv.past.act.2.pl
 -flex: <2>.αν//<3>.ανε//<3>.ησουν
  gramm: pfv.past.act.3.pl
 -flex: <5>.ιέμαι//<5>.άμαι//<5>.ώμαι
  gramm: ipfv.pres.pass.1.sg
 -flex: <5>.ιέσαι//<5>.άσαι
  gramm: ipfv.pres.pass.2.sg
 -flex: <5>.ιέται//<5>.άται
  gramm: ipfv.pres.pass.3.sg
 -flex: <5>.ιόμαστε//<5>.ώμεθα
  gramm: ipfv.pres.pass.1.pl
 -flex: <5>.ιέστε//<5>.ιόσαστε//<5>.άστε//<5>.άσθε
  gramm: ipfv.pres.pass.2.pl
 -flex: <5>.ιούνται//<5>.ιόνται//<5>.ώνται
  gramm: ipfv.pres.pass.3.pl
 -flex: <5>.ιόμουν//<5>.ιόμουνα//<5>.ιούμουν//<5>.ιούμουνα//<5>.ιέμην//<5>.ιούμην
  gramm: ipfv.past.pass.1.sg
 -flex: <5>.ιόσουν//<5>.ιόσουνα//<5>.ιούσουν//<5>.ιούσουνα//<5>.ιείσο
  gramm: ipfv.past.pass.2.sg
 -flex: <5>.ιόταν//<5>.ιότανε//<5>.ιείτο
  gramm: ipfv.past.pass.3.sg
 -flex: <5>.ιόμαστε//<5>.ιόμασταν//<5>.ιούμαστε//<5>.ιούμασταν//<5>.ιούμεθα//<5>.ιέμεθα
  gramm: ipfv.past.pass.1.pl
 -flex: <5>.ιόσαστε//<5>.ιόσασταν//<5>.ιούσαστε//<5>.ιούσασταν//<5>.ιείσθε
  gramm: ipfv.past.pass.2.pl
 -flex: <5>.ιόνταν//<5>.ιόντανε//<5>.ιόντουσαν//<5>.ιούνταν//<5>.ιούντανε//<5>.ιούντουσαν//<5>.ιούντο
  gramm: ipfv.past.pass.3.pl
 -flex: <7>.ηκα
  gramm: pfv.past.pass.1.sg
 -flex: <7>.ηκες
  gramm: pfv.past.pass.2.sg
 -flex: <7>.ηκε
  gramm: pfv.past.pass.3.sg
 -flex: <7>.ηκαν
  gramm: pfv.past.pass.3.pl
 -flex: <8>.ήκαμε
  gramm: pfv.past.pass.1.pl
 -flex: <8>.ήκατε
  gramm: pfv.past.pass.2.pl
 -flex: <8>.ήκανε
  gramm: pfv.past.pass.3.pl
 -flex: <8>.ώ
  gramm: pfv.pres.pass.1.sg
 -flex: <8>.είς
  gramm: pfv.pres.pass.2.sg
 -flex: <8>.εί
  gramm: pfv.pres.pass.3.sg
 -flex: <8>.ούμε
  gramm: pfv.pres.pass.1.pl
 -flex: <8>.είτε
  gramm: pfv.pres.pass.2.pl
 -flex: <8>.ούν//<8>.ούνε
  gramm: pfv.pres.pass.3.pl
 -flex: <3>.ει
  gramm: pfv.inf.act
 -flex: <8>.εί
  gramm: pfv.inf.pass
 -flex: <0>.ώντας
  gramm: ger
 -flex: <0>.ετε//<0>.τε
  gramm: imper.ipfv.act.2.pl
 -flex: <10>.ε
  gramm: imper.pfv.act.2.sg
 -flex: <3>.ετε//<3>.τε
  gramm: imper.pfv.act.2.pl
 -flex: <5>.είστε
  gramm: imper.ipfv.pass.2.pl
 -flex: <7>.ου
  gramm: imper.pfv.pass.2.sg
 -flex: <8>.είτε
  gramm: imper.pfv.pass.2.pl





















-paradigm: V1-pass
 -flex: <0>.ομαι//<0>.εμαι
  gramm: ipfv.pres.pass.1.sg
 -flex: <0>.εσαι
  gramm: ipfv.pres.pass.2.sg
 -flex: <0>.εται
  gramm: ipfv.pres.pass.3.sg
 -flex: <1>.όμαστε//<1>.έμεθα
  gramm: ipfv.pres.pass.1.pl
 -flex: <0>.εστε//<1>.όσαστε//<0>.εσθε
  gramm: ipfv.pres.pass.2.pl
 -flex: <0>.ονται//<0>.ουνται//<0>.εντο
  gramm: ipfv.pres.pass.3.pl
 -flex: <1>.όμουν//<1>.όμουνα//<1>.έμην//<1>.ούμην
  gramm: ipfv.past.pass.1.sg
 -flex: <1>.όσουν//<1>.όσουνα//<0>.εσο//<1>.είσο
  gramm: ipfv.past.pass.2.sg
 -flex: <1>.όταν//<1>.ότανε//<0>.ετο//<1>.είτο
  gramm: ipfv.past.pass.3.sg
 -flex: <1>.όμαστε//<1>.όμασταν//<1>.ούμεθα//<1>.έμεθα
  gramm: ipfv.past.pass.1.pl
 -flex: <1>.όσαστε//<1>.όσασταν//<0>.εσθε//<1>.είσθε
  gramm: ipfv.past.pass.2.pl
 -flex: <0>.ονταν//<1>.όντανε//<1>.όντουσαν//<1>.ούντο//<0>.εντο
  gramm: ipfv.past.pass.3.pl
 -flex: <2>.ηκα
  gramm: pfv.past.pass.1.sg
 -flex: <2>.ηκες
  gramm: pfv.past.pass.2.sg
 -flex: <2>.ηκε
  gramm: pfv.past.pass.3.sg
 -flex: <2>.ηκαν
  gramm: pfv.past.pass.3.pl
 -flex: <3>.ήκαμε
  gramm: pfv.past.pass.1.pl
 -flex: <3>.ήκατε
  gramm: pfv.past.pass.2.pl
 -flex: <3>.ήκανε
  gramm: pfv.past.pass.3.pl
 -flex: <3>.εί
  gramm: pfv.inf.pass
 -flex: <0>.οντας
  gramm: ger
 -flex: <0>.εστε
  gramm: imper.ipfv.pass.2.pl
 -flex: <2>.ου
  gramm: imper.pfv.pass.2.sg
 -flex: <3>.είτε
  gramm: imper.pfv.pass.2.pl



-paradigm: V2e-pass
 -flex: <0>.ούμαι
  gramm: ipfv.pres.pass.1.sg
 -flex: <0>.είσαι
  gramm: ipfv.pres.pass.2.sg
 -flex: <0>.είται
  gramm: ipfv.pres.pass.3.sg
 -flex: <0>.ούμαστε//<0>.έμεθα
  gramm: ipfv.pres.pass.1.pl
 -flex: <0>.είστε//<0>.ούσαστε//<0>.είσθε
  gramm: ipfv.pres.pass.2.pl
 -flex: <0>.ούνται//<0>.όνται
  gramm: ipfv.pres.pass.3.pl
 -flex: <0>.όμουν//<0>.όμουνα//<0>.ούμουν//<0>.ούμουνα//<0>.έμην//<0>.ούμην
  gramm: ipfv.past.pass.1.sg
 -flex: <0>.όσουν//<0>.όσουνα//<0>.ούσουν//<0>.ούσουνα//<0>.είσο
  gramm: ipfv.past.pass.2.sg
 -flex: <0>.όταν//<0>.ότανε//<0>.είτο
  gramm: ipfv.past.pass.3.sg
 -flex: <0>.όμαστε//<0>.όμασταν//<0>.ούμαστε//<0>.ούμασταν//<0>.ούμεθα//<0>.έμεθα
  gramm: ipfv.past.pass.1.pl
 -flex: <0>.όσαστε//<0>.όσασταν//<0>.ούσαστε//<0>.ούσασταν//<0>.είσθε
  gramm: ipfv.past.pass.2.pl
 -flex: <0>.όνταν//<0>.όντανε//<0>.όντουσαν//<0>.ούνταν//<0>.ούντανε//<0>.ούντουσαν//<0>.ούντο
  gramm: ipfv.past.pass.3.pl
 -flex: <2>.ηκα
  gramm: pfv.past.pass.1.sg
 -flex: <2>.ηκες
  gramm: pfv.past.pass.2.sg
 -flex: <2>.ηκε
  gramm: pfv.past.pass.3.sg
 -flex: <2>.ηκαν
  gramm: pfv.past.pass.3.pl
 -flex: <3>.ήκαμε
  gramm: pfv.past.pass.1.pl
 -flex: <3>.ήκατε
  gramm: pfv.past.pass.2.pl
 -flex: <3>.ήκανε
  gramm: pfv.past.pass.3.pl
 -flex: <3>.ώ
  gramm: pfv.pres.pass.1.sg
 -flex: <3>.είς
  gramm: pfv.pres.pass.2.sg
 -flex: <3>.εί
  gramm: pfv.pres.pass.3.sg
 -flex: <3>.ούμε
  gramm: pfv.pres.pass.1.pl
 -flex: <3>.είτε
  gramm: pfv.pres.pass.2.pl
 -flex: <3>.ούν//<3>.ούνε
  gramm: pfv.pres.pass.3.pl
 -flex: <8>.εί
  gramm: pfv.inf.pass
 -flex: <0>.ώντας
  gramm: ger
 -flex: <0>.είστε
  gramm: imper.ipfv.pass.2.pl
 -flex: <2>.ου
  gramm: imper.pfv.pass.2.sg
 -flex: <3>.είτε
  gramm: imper.pfv.pass.2.pl





-paradigm: V2a-pass
 -flex: <0>.ιέμαι//<0>.άμαι//<0>.ώμαι
  gramm: ipfv.pres.pass.1.sg
 -flex: <0>.ιέσαι//<0>.άσαι
  gramm: ipfv.pres.pass.2.sg
 -flex: <0>.ιέται//<0>.άται
  gramm: ipfv.pres.pass.3.sg
 -flex: <0>.ιόμαστε//<0>.ώμεθα
  gramm: ipfv.pres.pass.1.pl
 -flex: <0>.ιέστε//<0>.ιόσαστε//<0>.άστε//<0>.άσθε
  gramm: ipfv.pres.pass.2.pl
 -flex: <0>.ιούνται//<0>.ιόνται//<0>.ώνται
  gramm: ipfv.pres.pass.3.pl
 -flex: <0>.ιόμουν//<0>.ιόμουνα//<0>.ιούμουν//<0>.ιούμουνα//<0>.ιέμην//<0>.ιούμην
  gramm: ipfv.past.pass.1.sg
 -flex: <0>.ιόσουν//<0>.ιόσουνα//<0>.ιούσουν//<0>.ιούσουνα//<0>.ιείσο
  gramm: ipfv.past.pass.2.sg
 -flex: <0>.ιόταν//<0>.ιότανε//<0>.ιείτο
  gramm: ipfv.past.pass.3.sg
 -flex: <0>.ιόμαστε//<0>.ιόμασταν//<0>.ιούμαστε//<0>.ιούμασταν//<0>.ιούμεθα//<0>.ιέμεθα
  gramm: ipfv.past.pass.1.pl
 -flex: <0>.ιόσαστε//<0>.ιόσασταν//<0>.ιούσαστε//<0>.ιούσασταν//<0>.ιείσθε
  gramm: ipfv.past.pass.2.pl
 -flex: <0>.ιόνταν//<0>.ιόντανε//<0>.ιόντουσαν//<0>.ιούνταν//<0>.ιούντανε//<0>.ιούντουσαν//<0>.ιούντο
  gramm: ipfv.past.pass.3.pl
 -flex: <2>.ηκα
  gramm: pfv.past.pass.1.sg
 -flex: <2>.ηκες
  gramm: pfv.past.pass.2.sg
 -flex: <2>.ηκε
  gramm: pfv.past.pass.3.sg
 -flex: <2>.ηκαν
  gramm: pfv.past.pass.3.pl
 -flex: <3>.ήκαμε
  gramm: pfv.past.pass.1.pl
 -flex: <3>.ήκατε
  gramm: pfv.past.pass.2.pl
 -flex: <3>.ήκανε
  gramm: pfv.past.pass.3.pl
 -flex: <3>.ώ
  gramm: pfv.pres.pass.1.sg
 -flex: <3>.είς
  gramm: pfv.pres.pass.2.sg
 -flex: <3>.εί
  gramm: pfv.pres.pass.3.sg
 -flex: <3>.ούμε
  gramm: pfv.pres.pass.1.pl
 -flex: <3>.είτε
  gramm: pfv.pres.pass.2.pl
 -flex: <3>.ούν//<3>.ούνε
  gramm: pfv.pres.pass.3.pl
 -flex: <3>.εί
  gramm: pfv.inf.pass
 -flex: <0>.ώντας
  gramm: ger
 -flex: <0>.είστε
  gramm: imper.ipfv.pass.2.pl
 -flex: <2>.ου
  gramm: imper.pfv.pass.2.sg
 -flex: <3>.είτε
  gramm: imper.pfv.pass.2.pl





-paradigm: Vamai-pass
 -flex: <0>.άμαι
  gramm: ipfv.pres.pass.1.sg
 -flex: <0>.άσαι
  gramm: ipfv.pres.pass.2.sg
 -flex: <0>.άται
  gramm: ipfv.pres.pass.3.sg
 -flex: <0>.όμαστε//<0>.ούμαστε
  gramm: ipfv.pres.pass.1.pl
 -flex: <0>.όσαστε//<0>.άστε//<0>.άσθε
  gramm: ipfv.pres.pass.2.pl
 -flex: <0>.ούνται//<0>.όνται
  gramm: ipfv.pres.pass.3.pl
 -flex: <0>.όμουν//<0>.όμουνα//<0>.ούμουν//<0>.ούμουνα//<0>.έμην//<0>.ούμην
  gramm: ipfv.past.pass.1.sg
 -flex: <0>.όσουν//<0>.όσουνα//<0>.ούσουν//<0>.ούσουνα//<0>.είσο
  gramm: ipfv.past.pass.2.sg
 -flex: <0>.όταν//<0>.ότανε//<0>.είτο
  gramm: ipfv.past.pass.3.sg
 -flex: <0>.όμαστε//<0>.όμασταν//<0>.ούμαστε//<0>.ούμασταν//<0>.ούμεθα//<0>.έμεθα
  gramm: ipfv.past.pass.1.pl
 -flex: <0>.όσαστε//<0>.όσασταν//<0>.ούσαστε//<0>.ούσασταν//<0>.είσθε
  gramm: ipfv.past.pass.2.pl
 -flex: <0>.όνταν//<0>.όντανε//<0>.όντουσαν//<0>.ούνταν//<0>.ούντανε//<0>.ούντουσαν//<0>.ούντο
  gramm: ipfv.past.pass.3.pl
 -flex: <2>.ηκα
  gramm: pfv.past.pass.1.sg
 -flex: <2>.ηκες
  gramm: pfv.past.pass.2.sg
 -flex: <2>.ηκε
  gramm: pfv.past.pass.3.sg
 -flex: <2>.ηκαν
  gramm: pfv.past.pass.3.pl
 -flex: <3>.ήκαμε
  gramm: pfv.past.pass.1.pl
 -flex: <3>.ήκατε
  gramm: pfv.past.pass.2.pl
 -flex: <3>.ήκανε
  gramm: pfv.past.pass.3.pl
 -flex: <3>.ώ
  gramm: pfv.pres.pass.1.sg
 -flex: <3>.είς
  gramm: pfv.pres.pass.2.sg
 -flex: <3>.εί
  gramm: pfv.pres.pass.3.sg
 -flex: <3>.ούμε
  gramm: pfv.pres.pass.1.pl
 -flex: <3>.είτε
  gramm: pfv.pres.pass.2.pl
 -flex: <3>.ούν//<3>.ούνε
  gramm: pfv.pres.pass.3.pl
 -flex: <3>.εί
  gramm: pfv.inf.pass
 -flex: <0>.ώντας
  gramm: ger
 -flex: <0>.είστε
  gramm: imper.ipfv.pass.2.pl
 -flex: <2>.ου
  gramm: imper.pfv.pass.2.sg
 -flex: <3>.είτε
  gramm: imper.pfv.pass.2.pl





-paradigm: Vwmai-pass
 -flex: <0>.ώμαι
  gramm: ipfv.pres.pass.1.sg
 -flex: <0>.άσαι
  gramm: ipfv.pres.pass.2.sg
 -flex: <0>.άται
  gramm: ipfv.pres.pass.3.sg
 -flex: <0>.όμαστε//<0>.ούμαστε
  gramm: ipfv.pres.pass.1.pl
 -flex: <0>.όσαστε//<0>.άστε//<0>.άσθε
  gramm: ipfv.pres.pass.2.pl
 -flex: <0>.ούνται//<0>.όνται
  gramm: ipfv.pres.pass.3.pl
 -flex: <0>.όμουν//<0>.όμουνα//<0>.ούμουν//<0>.ούμουνα//<0>.έμην//<0>.ούμην
  gramm: ipfv.past.pass.1.sg
 -flex: <0>.όσουν//<0>.όσουνα//<0>.ούσουν//<0>.ούσουνα//<0>.είσο
  gramm: ipfv.past.pass.2.sg
 -flex: <0>.όταν//<0>.ότανε//<0>.είτο
  gramm: ipfv.past.pass.3.sg
 -flex: <0>.όμαστε//<0>.όμασταν//<0>.ούμαστε//<0>.ούμασταν//<0>.ούμεθα//<0>.έμεθα
  gramm: ipfv.past.pass.1.pl
 -flex: <0>.όσαστε//<0>.όσασταν//<0>.ούσαστε//<0>.ούσασταν//<0>.είσθε
  gramm: ipfv.past.pass.2.pl
 -flex: <0>.όνταν//<0>.όντανε//<0>.όντουσαν//<0>.ούνταν//<0>.ούντανε//<0>.ούντουσαν//<0>.ούντο
  gramm: ipfv.past.pass.3.pl
 -flex: <2>.ηκα
  gramm: pfv.past.pass.1.sg
 -flex: <2>.ηκες
  gramm: pfv.past.pass.2.sg
 -flex: <2>.ηκε
  gramm: pfv.past.pass.3.sg
 -flex: <2>.ηκαν
  gramm: pfv.past.pass.3.pl
 -flex: <3>.ήκαμε
  gramm: pfv.past.pass.1.pl
 -flex: <3>.ήκατε
  gramm: pfv.past.pass.2.pl
 -flex: <3>.ήκανε
  gramm: pfv.past.pass.3.pl
 -flex: <3>.ώ
  gramm: pfv.pres.pass.1.sg
 -flex: <3>.είς
  gramm: pfv.pres.pass.2.sg
 -flex: <3>.εί
  gramm: pfv.pres.pass.3.sg
 -flex: <3>.ούμε
  gramm: pfv.pres.pass.1.pl
 -flex: <3>.είτε
  gramm: pfv.pres.pass.2.pl
 -flex: <3>.ούν//<3>.ούνε
  gramm: pfv.pres.pass.3.pl
 -flex: <3>.εί
  gramm: pfv.inf.pass
 -flex: <0>.ώντας
  gramm: ger
 -flex: <0>.είστε
  gramm: imper.ipfv.pass.2.pl
 -flex: <2>.ου
  gramm: imper.pfv.pass.2.sg
 -flex: <3>.είτε
  gramm: imper.pfv.pass.2.pl








-paradigm: Vamai
 -flex: <0>.αμαι
  gramm: ipfv.pres.pass.1.sg
 -flex: <0>.ασαι
  gramm: ipfv.pres.pass.2.sg
 -flex: <0>.αται
  gramm: ipfv.pres.pass.3.sg
 -flex: <1>.άμεθα
  gramm: ipfv.pres.pass.1.pl
 -flex: <0>.ασθε
  gramm: ipfv.pres.pass.2.pl
 -flex: <0>.ανται//<0>.εντο
  gramm: ipfv.pres.pass.3.pl
 -flex: <1>.όμουν//<1>.όμουνα//<1>.άμην//<1>.ούμην
  gramm: ipfv.past.pass.1.sg
 -flex: <1>.όσουν//<1>.όσουνα//<0>.ασο
  gramm: ipfv.past.pass.2.sg
 -flex: <1>.όταν//<1>.ότανε//<0>.ατο
  gramm: ipfv.past.pass.3.sg
 -flex: <1>.όμαστε//<1>.όμασταν
  gramm: ipfv.past.pass.1.pl
 -flex: <1>.όσαστε//<1>.όσασταν
  gramm: ipfv.past.pass.2.pl
 -flex: <0>.ονταν//<1>.όντανε//<1>.όντουσαν//<0>.αντο
  gramm: ipfv.past.pass.3.pl
 -flex: <2>.ηκα
  gramm: pfv.past.pass.1.sg
 -flex: <2>.ηκες
  gramm: pfv.past.pass.2.sg
 -flex: <2>.ηκε
  gramm: pfv.past.pass.3.sg
 -flex: <2>.ηκαν
  gramm: pfv.past.pass.3.pl
 -flex: <3>.ήκαμε
  gramm: pfv.past.pass.1.pl
 -flex: <3>.ήκατε
  gramm: pfv.past.pass.2.pl
 -flex: <3>.ήκανε
  gramm: pfv.past.pass.3.pl
 -flex: <3>.εί
  gramm: pfv.inf.pass
 -flex: <0>.οντας
  gramm: ger
 -flex: <0>.ασθε
  gramm: imper.ipfv.pass.2.pl
 -flex: <2>.ου
  gramm: imper.pfv.pass.2.sg
 -flex: <3>.είτε
  gramm: imper.pfv.pass.2.pl








-paradigm: Vemai
 -flex: <0>.εμαι
  gramm: ipfv.pres.pass.1.sg
 -flex: <0>.εσαι
  gramm: ipfv.pres.pass.2.sg
 -flex: <0>.εται
  gramm: ipfv.pres.pass.3.sg
 -flex: <1>.έμεθα
  gramm: ipfv.pres.pass.1.pl
 -flex: <0>.εσθε
  gramm: ipfv.pres.pass.2.pl
 -flex: <0>.ενται//<0>.εντο
  gramm: ipfv.pres.pass.3.pl
 -flex: <1>.όμουν//<1>.όμουνα//<1>.έμην//<1>.ούμην
  gramm: ipfv.past.pass.1.sg
 -flex: <1>.όσουν//<1>.όσουνα//<0>.εσο
  gramm: ipfv.past.pass.2.sg
 -flex: <1>.όταν//<1>.ότανε//<0>.ετο
  gramm: ipfv.past.pass.3.sg
 -flex: <1>.όμαστε//<1>.όμασταν
  gramm: ipfv.past.pass.1.pl
 -flex: <1>.όσαστε//<1>.όσασταν
  gramm: ipfv.past.pass.2.pl
 -flex: <0>.ονταν//<1>.όντανε//<1>.όντουσαν//<0>.εντο
  gramm: ipfv.past.pass.3.pl
 -flex: <2>.ηκα
  gramm: pfv.past.pass.1.sg
 -flex: <2>.ηκες
  gramm: pfv.past.pass.2.sg
 -flex: <2>.ηκε
  gramm: pfv.past.pass.3.sg
 -flex: <2>.ηκαν
  gramm: pfv.past.pass.3.pl
 -flex: <3>.ήκαμε
  gramm: pfv.past.pass.1.pl
 -flex: <3>.ήκατε
  gramm: pfv.past.pass.2.pl
 -flex: <3>.ήκανε
  gramm: pfv.past.pass.3.pl
 -flex: <3>.εί
  gramm: pfv.inf.pass
 -flex: <0>.οντας
  gramm: ger
 -flex: <0>.εσθε
  gramm: imper.ipfv.pass.2.pl
 -flex: <2>.ου
  gramm: imper.pfv.pass.2.sg
 -flex: <3>.είτε
  gramm: imper.pfv.pass.2.pl























-paradigm: Vexw
 -flex: <0>.ω
  gramm: ipfv.pres.act.1.sg
 -flex: <0>.εις
  gramm: ipfv.pres.act.2.sg
 -flex: <0>.ει
  gramm: ipfv.pres.act.3.sg
 -flex: <0>.ουμε//<0>.ομε
  gramm: ipfv.pres.act.1.pl
 -flex: <0>.ετε
  gramm: ipfv.pres.act.2.pl
 -flex: <0>.ουν//<0>.ουνε
  gramm: ipfv.pres.act.3.pl
 -flex: <1>.α
  gramm: ipfv.past.act.1.sg
 -flex: <1>.ες
  gramm: ipfv.past.act.2.sg
 -flex: <1>.ε
  gramm: ipfv.past.act.3.sg
 -flex: <1>.αμε
  gramm: ipfv.past.act.1.pl
 -flex: <1>.ατε
  gramm: ipfv.past.act.2.pl
 -flex: <1>.αν//<1>.ανε
  gramm: ipfv.past.act.3.pl
 -flex: <0>.ε
  gramm: ipfv.imper.2.sg
 -flex: <0>.ετε
  gramm: ipfv.imper.2.pl
 -flex: <0>.οντας
  gramm: ger



-paradigm: Vpaw
 -flex: <0>.άω//<1>.ω
  gramm: ipfv.pres.act.1.sg
 -flex: <0>.ας//<1>.εις
  gramm: ipfv.pres.act.2.sg
 -flex: <0>.άει//<1>.ει
  gramm: ipfv.pres.act.3.sg
 -flex: <0>.άμε//<1>.ουμε//<1>.ομε
  gramm: ipfv.pres.act.1.pl
 -flex: <0>.άτε//<1>.ετε
  gramm: ipfv.pres.act.2.pl
 -flex: <0>.άνε//<1>.ουν//<1>.ουνε
  gramm: ipfv.pres.act.3.pl
 -flex: <0>.άω
  gramm: pfv.pres.act.1.sg
 -flex: <0>.ας
  gramm: pfv.pres.act.2.sg
 -flex: <0>.άει
  gramm: pfv.pres.act.3.sg
 -flex: <0>.άμε
  gramm: pfv.pres.act.1.pl
 -flex: <0>.άτε
  gramm: pfv.pres.act.2.pl
 -flex: <0>.άνε
  gramm: pfv.pres.act.3.pl
 -flex: <2>.α
  gramm: ipfv.past.act.1.sg
 -flex: <2>.ες
  gramm: ipfv.past.act.2.sg
 -flex: <2>.ε
  gramm: ipfv.past.act.3.sg
 -flex: <2>.αμε
  gramm: ipfv.past.act.1.pl
 -flex: <2>.ατε
  gramm: ipfv.past.act.2.pl
 -flex: <2>.αν//<1>.ανε
  gramm: ipfv.past.act.3.pl
 -flex: <3>.α
  gramm: pfv.past.act.1.sg
 -flex: <3>.ες
  gramm: pfv.past.act.2.sg
 -flex: <3>.ε
  gramm: pfv.past.act.3.sg
 -flex: <3>.αμε
  gramm: pfv.past.act.1.pl
 -flex: <3>.ατε
  gramm: pfv.past.act.2.pl
 -flex: <3>.αν//<3>.ανε
  gramm: pfv.past.act.3.pl
 -flex: <0>.άει
  gramm: pfv.inf.act
 -flex: <1>.οντας
  gramm: ger
 -flex: <2>.ε
  gramm: imper.ipfv.act.2.sg
 -flex: <1>.ετε//<1>.τε
  gramm: imper.ipfv.act.2.pl
 -flex: <2>.ε
  gramm: imper.pfv.act.2.sg
 -flex: <1>.ετε//<1>.τε//<0>.άτε
  gramm: imper.pfv.act.2.pl

